臺灣高等法院臺中分院刑事判決　　　　　　　　九十三年度上更(一)字第一七四號
　　上　訴　人
　　即　被　告　Ｚ○○
　　被　　　告　Ｙ○○
　　被　　　告　己○○
右上訴人等因常業竊盜等案件，不服臺灣臺中地方法院九十一年度重訴字第一二三三
號中華民國九十二年六月三十日第一審判決（起訴案號：臺灣臺中地方法院檢察署九
十年度偵字第一八０四一、一九六一二號，九十一年度偵字第四八二八、五一九三號
；移
，提起上訴，經判決後由最高法院發回更審，本院判決如左：
    主      文
原判決關於Ｚ○○、Ｙ○○、己○○共同以犯竊盜罪為常業部分均撤銷。
Ｚ○○共同以犯竊盜罪為常業，處有期徒刑肆年；並應於刑之執行前，令入勞動場所
強制工作年；扣案如附表四編號一（一）、編號三（一）及編號四（一）（二）（
四）所示之物及萬用鉗、活動扳手、Ｔ字型六角扳手、十字螺絲起子各壹支、已磨尖
之Ｔ字六角扳手支、一字型螺絲起子伍支、手電筒貳支，均沒收。
Ｙ○○共同以犯竊盜罪為常業，處有期徒刑壹年肆月；萬用鉗、活動扳手、Ｔ字型六
角扳手、十字螺絲起子各壹支、已磨尖之Ｔ字六角扳手支、一字型螺絲起子伍支、
手電筒貳支均沒收。
己○○共同以犯竊盜罪為常業，處有期徒刑年貳月；並應於刑之執行前，令入勞動
場所強制工作年；扣案如附表四編號一（一）、編號三（一）及編號四（一）（二
）所示之物及萬用鉗、活動扳手、Ｔ字型六角扳手、十字螺絲起子各壹支、已磨尖之
Ｔ字六角扳手支、一字型螺絲起子伍支、手電筒貳支，均沒收。
    事      實
一、Ｚ○○自民國九十年五月間起，夥同徐健彰（由臺灣臺中地方法院另行審結，其
    參與期間自九十年五月間起至九十年八月十三日止）、Ｎ○○（自九十年六月間
    某日起至同年六月底、七月初止）、Ｙ○○（自九十年六月初起至九十年七月底
    止，即附表一編號９至，至之犯行）、己○○（自九十年七月九日起至同
    年九月十四日止，即參與附表一編號至、編號至、編號至部分，不
    包括編號苗栗縣之該件，詳後述）等人，於渠等參與期間共同（己○○與Ｎ○
    ○未有共犯關係）基於常業竊盜犯意及恐嚇取財之概括犯意聯絡，先由Ｚ○○向
    不詳真實姓名之人購得賴振豐、洪坤聰、楊適森、鄭千慧、鐘慶盛、王國成、陳
    清河、李宗易（均經檢察官另案偵查）等人之郵局存款帳戶存摺、印章及提款卡
    ，並負責尋找做案目標，再由徐健彰負責以徐健彰、Ｚ○○所有之萬用鉗、活動
    扳手、Ｔ字型六角扳手、十字螺絲起子、已磨尖之Ｔ字型扳手、一字型起子等客
    觀上足對人之生命、身體、安全構成威脅，具有危險性之兇器及手電筒，撬開車
    門再破壞引擎鎖（毀損部份未據告訴）後發動引擎之方式下手行竊，Ｎ○○、Ｙ
    ○○輪流把風，己○○負責開車接應。竊得車輛（僅附表一編號部分之竊盜未
    得逞）後由Ｎ○○、己○○負責駕駛贓車至他處藏放，復由Ｚ○○、己○○二人
    依遭竊車輛上所留下之車主電話號碼打電話予車主，要求車主將新臺幣（下同）
    一萬五千元至八萬元不等之金額匯入上開其所指定之帳戶內，否則將放火燒車將
    車輛以解體，以上開言詞威嚇車主（附表一編號部分係竊盜未得逞，及編號
    、部分，並未向被害人恐嚇取財），使車主因恐蒙受更大損失，心生畏懼而依
    指示付款，其等依此方式於如附表一所示之時間、地點，竊取如附表一所示被害
    人所有自用小客車，並連續恐嚇前開被害人等依其等指示匯款（除其中少數被害
    人如附表一編號、、部份未匯款而未遂外，其餘〈不包含編號、、
    部分〉均依指示將如附表一所示之金額匯至渠等指定之帳戶內）。俟確定被害人
    完成匯款，再由Ｎ○○、徐健彰、Ｙ○○等人分至各地郵局提款機提領現金，於
    獲取不法之財物後，再通知車主即被害人前開自用小客車之藏放位置，由車主自
    行去尋回前開失車，Ｚ○○、Ｙ○○、己○○及徐健彰、Ｎ○○等人並恃此維生
    ，以之為常業。其間於九十年八月十三日凌晨三時二十分許，徐健彰竊得２Ｍ—
    ４０２６號自用小客車欲離開時，為臺南市警察局第六分局警員當場查獲，並扣
    得前開供犯罪所用之萬用鉗、活動扳手、Ｔ字型六角扳手、十字螺絲起子各一支
    、已磨尖之Ｔ字六角扳手三支、一字型螺絲起子五支、手電筒二支等物及與犯罪
    無關之行動電話；後於同年八月十三日下午二十二時許，在臺南市○區○○○街
    七十二巷二十一號處，經警拘獲Ｙ○○，並扣得與犯罪無關之行動電話一具；另
    於九十年九月二十八日，經警在臺中縣太平市○○路三○○巷二十三號處，拘獲
    Ｎ○○並進而查獲上情；Ｚ○○、己○○則尚未被逮獲。
二、詎Ｚ○○、己○○二人仍不知就此罷手，復承前開常業竊盜犯意及恐嚇取財之概
    括犯意，與林清靜、趙佑廷、林志瑋等人（均由臺灣臺中地方法院另案審理），
    基於共同犯意聯絡，自九十年十月十六日起，組成竊車、恐嚇取財（即俗稱擄車
    勒贖）集團，其作案手法係先由Ｚ○○（綽號肉鬆、小林）在不詳時、地，向某
    一姓名、年籍均不詳之成年男子，以每帳戶數千元至一萬元不等之代價，陸續購
    入如附表二【一】所示「陳文成」等來歷不明之人頭帳戶存摺、提款卡及行動電
    話識別卡二張，另由Ｚ○○、林清靜（綽號ＪＫ）先行出資購買行動電話機具及
    如附表四所示其中之竊車工具後；再由Ｚ○○或林志瑋（其參與之時間自九十年
    十月十六日起至九十一年五月二十日止，如附表二編號１至、編號至90）駕
    車搭載林清靜、己○○（綽號連長，其參與之時間自九十年十月十六日起至九十
    一年一月底，即參與附表二編號１至及編號、、90部分）及趙佑廷（其共
    參與如附表二編號至、至之案件）等人、或由林清靜駕車搭載趙佑廷，
    渠等持如附表四其中所示客觀上足對人之生命、身體、安全構成威脅，具有危險
    性之兇器扳手等工具，至臺中縣、市及苗栗縣等地，共同竊取如附表二所示之車
    輛、車牌（詳細之被害人姓名、失竊汽車〈車牌〉車號、失竊地點、時間，見附
    表二所示）。己○○並負責駕駛贓車至他處藏放，復由Ｚ○○、林志瑋、己○○
    及林清靜等人依前揭車輛上所留之車主電話或姓名等資料，以前揭購得之行動電
    話機具及識別卡，連續向附表二所示之被害人（其中附表二編號、、部分
    係竊取車牌，Ｚ○○等並未向此三名被害人恐嚇取財）恐嚇稱：「你的車在我們
    的車庫，若想要回車子，要匯款至指定之帳戶，若不匯款，則將汽車解體」等語
    ，致使如附表二編號、、部分以外之如附表二所示之被害人心生畏懼，除
    少數被害人未匯款而未遂（即附表二編號１、７、、、、、、、
    、、、部分）外，其餘均依指示分別於當日或數日內將如附表二所示之金
    額匯至其等指定之帳戶內。迨Ｚ○○等人確認被害人已匯款後，始通知部分被害
    人車輛之所在，最後再由林志瑋、Ｚ○○負責持前揭帳戶之提款卡，頭戴帽子遮
    掩，至臺中縣、市等地之金融機構提款機提領前揭匯款。而得款後，除由趙佑廷
    分得二成款項外，餘款即由Ｚ○○、林清靜、己○○及林志瑋等人朋分花用，Ｚ
    ○○、己○○、林清靜、林志瑋、趙佑廷等人均恃此以營生，以之為常業。
三、Ｚ○○見薛球犯罪集團經媒體廣為報導，認可藉此名義向車行恐嚇取款，並自汽
    車雜誌上抄錄臺中市○○路附近各車行之電話，遂承前恐嚇取財之概括犯意，與
    林清靜基於犯意聯絡，共同自九十一年五月二十日起至同年月二十三日止，依Ｚ
    ○○所抄錄各車行（詳細之恐嚇時間、車行地點及名稱如附表三所示）之電話號
    碼，撥打電話向各車行之被害人恫稱：「係薛球同夥，兄弟在跑路（台語發音）
    ，缺錢花用，拿錢出來，否則將放火或開槍射擊」等語，致使如附表三所示各車
    行之被害人心生畏佈，而連續恐嚇取財（詳細之恐嚇金額如附表三所示，該表恐
    嚇金額欄未載部分，係因被害人被恐嚇後時間久隔記憶生疏致未能確切陳明被恐
    嚇之金額），惟尚無車行依此付款，致未能得逞而未遂。
四、嗣於九十一年五月二十一日上午三時四十六分許，因林志瑋駕駛其所有車牌號碼
    三Ｒ－四三八三號之自用小客車搭載趙佑廷，在臺中市○○路與進化路交岔口附
    近發生車禍，而急欲逃離現場，遂為前往處理車禍事故之臺中市警察局第五分局
    員警察覺有異而予逮捕，並自該部車內扣得Ｚ○○、林志瑋、林清靜、趙佑廷、
    己○○等人所有供事實欄二犯罪所用之如附表四編號一（一）所示之竊車工具等
    物品，以及竊得號碼為二Ｋ－一四五三之車牌二面（被竊時、地及被害人，詳如
    附表二編號所示）。同日上午九時三十分許，其等並帶同員警至臺中市○○街
    三八號四樓之六林志瑋之住處，扣得Ｚ○○等人提領恐嚇款項後列印之提款單四
    張（詳附表四編號二），並經林志瑋供出其等前所竊得車牌號碼ＤＫ－五三二一
    號及Ｅ八－００二五號自用小客車（詳如附表二編號、）之車輛所在，而由
    員警至如附表二編號、所示之尋回處所尋獲該二部車輛後發還被害人邱明東
    及李隆業。迄至同年七月二十五日下午十一時許，始在臺中市○○區○段一０二
    號「漁香海產店」前查獲林清靜及Ｚ○○，並在Ｚ○○所駕駛車牌號碼三Ｌ－六
    三六０號之自用小客車上扣得Ｚ○○等人所有供事實欄二犯罪所用之如附表四編
    號三（一）所示之物品（另扣得Ｚ○○變造國民身分證〈編號三（三）〉，經臺
    灣臺中地方法院另案審理）。同日上午十一時三十分許，再由Ｚ○○及林清靜帶
    同員警至臺中市○○路一一二巷六七弄三八號Ｚ○○之住處，扣得Ｚ○○等人所
    有，供事實欄二犯罪所用之如附表四編號四（一）（二）所示之物，及Ｚ○○所
    有供與林清靜共犯事實欄三犯罪所用之如附表四編號四（四）之物，而循線查悉
    上情。
五、案經內政部警政署刑事警察局移送（九十年度偵字第一九六一二號）、臺中市警
    察局第四分局移請（九十年度偵字第一八○四一號）及臺南市警察局第六分局移
    請臺灣臺南地方法院檢察署呈請臺灣高等法院檢察署核轉臺灣臺中地方法院檢察
    署（九十一年度偵字第五一九三號）、臺北縣警察局瑞芳分局移請（九十一年度
    偵字第四八二八號）臺灣臺中地方法院檢察署檢察官偵查起訴。
      理  由
一、訊據上訴人即被告Ｚ○○對右揭事實坦承不諱，惟辯稱伊已另因常業竊盜案件，
    經臺灣花蓮地方法院判處罪刑，本案與該案應為同一案件，不應再為實體審理云
    云；次訊之上訴人即被告Ｙ○○坦稱擔任領錢工作，然辯稱其他事情伊都不知道
    云云；再訊之上訴人即被告己○○則矢口否認有何不法犯行，辯稱伊當初認識Ｙ
    ○○的老闆，該名老闆認識Ｚ○○他們，要伊幫Ｚ○○找房子住，結果伊就被牽
    扯在本案，伊並未犯罪云云；惟查：
  一前揭事實欄一、二所示犯罪事實除據被告Ｚ○○於本院審理時坦承不諱外，亦據
    被告Ｚ○○、Ｙ○○二人及共犯徐健彰、Ｎ○○、林志瑋、趙佑廷、林清靜等人
    分別於原審法院審理時或偵查中或警詢時暨被告Ｙ○○於本院準備程序時（詳見
    本院卷第八○、八一頁）供承甚詳。雖被告Ｙ○○於本院審理時以前詞置辯，惟
    查：(一)被告Ｙ○○於九十年九月十七日警詢時供稱：「（我是Ｚ○○介紹，吸收
    參與該集團領錢工作，我當時會參與是因為急需用錢，而Ｚ○○才報我錢路邀我
    加入賺錢」、「約在90年７月中旬至７月底曾與Ｚ○○、徐健彰‧‧‧到高雄縣
    市及台南縣行竊２次‧‧‧」（詳見南市警六刑偵字七三八號卷第廿四頁反面、
    第廿五頁反面）；又於九十年九月廿六日警詢時供稱：「（你說在Ｚ○○竊車勒
    贖集團中擔任提錢之工作，是否有參與他們實際之竊車行為？）我曾經於今九十
    年七月中旬‧‧‧於夜間約二時，第一次到高雄市○○○路竹附近竊得一部汽車
    ，第二次到台南縣佳里鎮方向竊得一部汽車，二次我都與Ｚ○○在車上‧‧‧」
    、「（Ｚ○○犯罪集團你是如何認識？如何加入？）起初我先進入和鑫公司，受
    僱於老闆許武雄，後來己○○亦到本公司上班，之後，Ｚ○○與徐健彰到公司找
    許武雄，之後他們二人天天來公司，不久我就認識Ｚ○○，Ｚ○○向我說，要找
    我賺錢，問我要不要參加，我即答應，Ｚ○○即教我如何以提款卡領錢，及偽裝
    ，即戴長舌帽、戴眼鏡，此後我就以Ｚ○○所指示的方式到各提款機提款」等語
    （詳見南市警六刑偵字七三八號卷第卅頁反面、第卅一頁反面）；再於九十年十
    一月九日訊問時供稱：「˙˙˙我只負責領錢，但我曾去過二次，岡山、佳里各
    一次」、「（何人叫你去領錢？）是Ｚ○○叫我去領的」等語（詳見偵字第一二
    四一三號卷第十頁反面）。(二)且共犯Ｎ○○於九十年九月廿八日警詢時亦供稱：
    「（以Ｚ○○為首之擄車勒贖集團之組織架構（即分工）為何？）˙˙˙Ｙ○○
    負責領錢、把風˙˙˙」（詳見中分四刑字第一一一七號警卷第六頁）；又於九
    十年九月廿八日訊問時供稱：「（有無與Ｚ○○一同去竊取乙○○、子○○○二
    人所有的車子？）我是載他們去，他們是Ｙ○○、徐健彰、Ｚ○○˙˙˙」等語
    （偵字第一八○四一號卷第五頁）。(三)另共犯徐健彰於九十年九月五日警詢時亦
    供稱：「（被害人匯入你們指定帳戶內後，均由何人提領？）˙˙˙然後由『阿
    彭』陪Ｙ○○去提領，於90年７月初就由Ｙ○○自行提領」（詳見中分四刑字第
    一一一七號警卷第十一頁）；又於九十年十一月二日訊問時供稱：「（何人去領
    錢？）阿彭（Ｎ○○）、阿良（Ｙ○○）」、「˙˙˙領錢都是Ｙ○○去領」等
    語（詳見偵字第九一九三號卷第卅頁反面）。(四)再共犯Ｚ○○於九十一年七月卅
    一日警詢時復供稱「˙˙˙Ｙ○○及Ｎ○○負責把風及提領贓款」（詳見刑事警
    察局偵四隊卷第卅六頁）；又於九十一年九月五日訊問時供稱：「（你們作起訴
    書寫的這些案子，每個人各分擔什麼工作？時間是什麼時候開始的？）˙˙˙Ｙ
    ○○˙˙˙負責去領錢，˙˙˙」等語（詳見原審卷(一)第卅九頁反面）。由被告
    Ｙ○○前開供述及共犯Ｎ○○、徐健彰、Ｚ○○之供證內容觀之，被告於竊車勒
    贖集團確分擔至提款機領取恐嚇所得現金及參與部分竊盜犯行之把風工作。按行
    為人參與構成要件行為之實施，並不以參與構成犯罪事實之全部或始終參與為必
    要，即使僅參與構成犯罪事實之一部分，或僅參與某一階段之行為，亦足以成立
    共同正犯；故共同實施犯罪行為之人，在合同意思範圍以內，各自分擔犯罪行為
    之一部，相互利用他人之行為，以達其犯罪之目的者，即應對於全部所發生之結
    果，共同負責（最高法院二十八年度上字第三一一０號判例參照）。由上開事證
    已足認定被告Ｙ○○確有參與本案附表一竊車勒贖集團，被告薛志強與其他共犯
    本即有互相利用其他成員行為達成全體蒙利之目的，縱各司其職，僅分擔部分行
    為，亦無解於被告在上開期間（自九十年六月初起至九十年七月底止，即附表一
    編號９至，至之犯行）之共犯刑事責任，所辯係圖減輕部分刑責之詞，尚
    非可取。
  二被告己○○雖矢口否認有參與竊車勒贖犯行。惟查：被告己○○犯行業據其餘共
    犯等於歷次訊問供述綦詳，其詳如下：
    (一)附表一部份：
      (1)被告己○○確有參與附表一其中部分之犯罪行為（其參與部分詳後述）等情
        ，業據共犯Ｚ○○、Ｙ○○、徐健彰等供述在卷（Ｚ○○之供述詳見：本院
        卷第一三一、一三二頁、本院審理筆錄、本院前審卷(二)第二三頁、原審卷(一)
        第三九頁反面、四○頁、原審卷(二)第二三頁正面、偵字第一五○三八號卷第
        三一六、三二一頁、本院上訴審卷第(二)第一六一至一六三頁；Ｙ○○之供述
        詳見：南市警六刑偵字七三八號卷第廿五頁、第三十頁反面、第三十一頁反
        面、偵字第一二四一三號卷第十一頁反面、本院上訴審卷(一)第一二○頁；徐
        健彰之供述詳見南市警六刑偵字第七三八號卷第十一之一頁反面、偵字第九
        一九三號卷第廿九頁反面、第卅頁反面、第卅一頁正面、偵字第一二四一三
        號卷第十二頁正面）。
      (2)次關於被告己○○自何時起開始參與附表一其中部分之犯罪行為？依共犯Ｚ
        ○○於九十一年七月卅一日警詢時所供係於九十年五月間起（詳見偵字第一
        五○三八號卷第三二一頁）；於本院上訴審又稱：伊是在九十年五、六月認
        識己○○他們等語（詳見上訴審卷(二)第一六二頁）。次依共犯Ｙ○○於九十
        年九月十七日警詢所供，被告己○○係於九十年六月中旬加入竊車勒贖集團
        （詳見南市警六刑偵字七三八號卷第廿五頁正面）。再依共犯徐健彰於九十
        年十一月二日偵訊時所供「˙˙˙７月９日古堡街那次己○○才加進來，之
        後即有我、己○○、Ｙ○○、Ｚ○○四人做，７月９日之前是我、Ｙ○○、
        Ｚ○○、Ｎ○○（綽號阿彭）」（詳見偵字第九一九三號卷第廿九頁反面）
        。本院以：共犯徐健彰能具體明確之指述己○○第一次加入行竊之時間、
        地點；且徐健彰之供述與附表一編號之竊盜時間、地點相符；與其他
        共犯所供之九十年五月、六月相較，認定自九十年七月九日起，對被告己○
        ○有利，本院因而認定被告己○○係自九十年七月九日起參與附表一之犯行
        。雖然上開共犯關於被告己○○參與附表一其中部分犯行之時間點所供不一
        ，然渠等對於被告己○○確有參與附表一其中部分犯行之供述則無二致；且
        一般人對於某事件之記憶程度如何？常受主、客觀因素之影響；大抵上某事
        件有無發生，較不容易被遺忘，而就其他相關事件之時間、地點、次數、關
        係人物等細節，輒因個人之觀察力、記憶力、事件是否具重大意義、是否發
        生在某特定節日等不一因素而影響其日後記憶之程度。本案共犯Ｚ○○、Ｙ
        ○○、徐健彰等三人關於被告己○○參與附表一犯行之時間起點，雖有如上
        不一之供述，但所述時間均在同一年份，且月份相距非久，又係在數月之內
        ，足見此係個人記憶力強弱之問題，尚不能因Ｚ○○等三人對於時間之供述
        不能一致，即遽認渠等三人所供均不可信；反之，渠等於事件發生過後若仍
        能對時間部分供述一致，以渠等參與犯行之次數甚夥，卻能供述一致，反而
        不可信。
      (3)再共犯Ｚ○○多次提及被告己○○跟著伊在徐健彰被台南第六分局抓到之後
        上台中又繼續做了幾個月，顯見己○○參與附表一、二犯行部分，時間上應
        無太大間隔：Ｚ○○九十三年三月一日準備程序供稱：「（己○○有無跟
        你去偷？）有」、「（你印象中己○○跟你偷過幾次？）在台中及台南都有
        偷過˙˙˙」（詳見上訴審卷(二)第廿三頁）；Ｚ○○九十三年三月十六日
        準備程序供稱：「（己○○和你一起出去偷過幾次？）不清楚，我都沒有在
        記，在台南他曾跟我出去過，但當時徐建（健）彰出事，所以己○○跟我到
        台中來偷，在台中偷沒有幾次，他就走掉了沒有跟我在一起，好像到他女朋
        友那裡去」（詳見上訴審卷(二)第四一、四二頁）；Ｚ○○於本院九十三年
        十二月十日準備程序、九十四年三月三日審理時供證稱：「˙˙˙後來徐健
        彰被台南第六分局抓到之後己○○還有和我繼續做了好幾個月˙˙˙後來徐
        健彰又出事，所以己○○就上來台中和我一起做」、「附表一部份，只有苗
        栗那邊己○○他沒有去˙˙˙另外徐健彰被抓之後，己○○就和我上來台中
        ，所以台中縣市的部分己○○應該都有參與。附表二的部分，從第一件到過
        年之前約半個月左右他都有參與，以後己○○和他女朋友在一起，所以沒有
        參與了」等語（詳見本院卷第一三一、一三二頁、審理筆錄）。依上供述，
        被告己○○關於附表一部分之犯行應參與至九十年九月十四日止，亦可認定
        。
      (4)綜右所述，被告己○○關於附表一部份所參與者有：編號至、編號至
        、編號至部分。而附表一編號號之犯罪時間雖在九十年八月三十一
        日，但犯罪地點在苗栗縣，依Ｚ○○所供，該件己○○並未參與；另附表一
        編號１至（時間在5.至7.3.間）、編號至（時間在5.至
        7.3.間）部分，被告己○○則未參與。至本院前審所認被告己○○關於附表
        一之行為參與時間至九十年七月止，考其所依憑者應為共犯Ｚ○○九十一年
        七月卅一日於警詢之供述：「有我及己○○、林清靜、林志瑋及趙佑廷等五
        人˙˙˙己○○負責把風、撥打恐嚇電話及負責開車，九十年七月即因理念
        不和而離開˙˙˙」（詳見偵字第一五○三八號卷第三二一頁）。然既提及
        共犯有Ｚ○○及己○○、林清靜、林志瑋及趙佑廷等五人，所指應為附表二
        之犯罪事實，本院前審判決以之作為被告己○○參與附表一行為之時間終點
        ，核有誤會，附予敘明。
    (二)附表二部分：
      (1)被告己○○確有參與附表二其中部分之犯罪行為（其參與部分詳後述）等情
        ，亦據共犯Ｚ○○、林清靜、林志瑋等人供證在卷。而關於被告己○○自何
        時起開始參與附表二其中部分之犯罪行為？依共犯林清靜於九十一年九月九
        日訊問時所供：「〈告以林志瑋之偵訊筆錄要旨〉有何意見？）九十年十月
        間的某日，我、Ｚ○○、己○○、林志瑋四人，開始在台中縣市偷車，我們
        主要是選三陽喜美的車型˙˙˙己○○是Ｚ○○帶進來介紹與我們認識的，
        己○○的綽號是『連長』˙˙˙」等語（詳見偵字第一○○九七號卷(二)第一
        ○一、一○二頁）。及共犯林志瑋於：九十一年六月五日訊問時所供：「
        （你還有與誰去偷車？）綽號『小林』他在外面叫『肉鬆』（台語）、綽號
        『連長』姓名叫己○○、綽號『ＪＫ』姓名林清進（同音）。是Ｚ○○在九
        十年十月初找我加入集團，我負責領錢、Ｚ○○負責竊車及恐嚇取財，選定
        目標是ＪＫ與Ｚ○○負責，己○○是負責偷車，到今年二月以後就很少看到
        他˙˙˙」（詳見偵字第一○○九七號卷(一)第二八三頁反面）；九十一年
        六月十九日警詢所供：「（你於何時開始竊車勒贖？同案共犯有幾人？分工
        為何？共犯下幾起竊車勒贖案件？）從九十年十月初開始夥同Ｚ○○【綽號
        肉仔或小葉】、己○○【綽號連長】、及綽號ＪＫ之男子共四人共同竊車勒
        贖˙˙˙己○○負責撥打恐嚇電話˙˙˙」（詳見刑事警察局偵四隊卷第八
        四頁）、「（Ｚ○○、林清靜及己○○等人撥打之恐嚇電話內容為何？）涂
        嫌等人均向被害人恐嚇，聲稱若不匯款贖車，則便揚言燒車甚至欲對其不利
        ，使得被害人不得不匯錢」（第八五頁）（另詳偵字第一○○九七號卷(一)第
        三五五頁反面、三五六頁正面）；九十一年九月九日訊問所供：「（何時
        起犯案？）去年十月份開始，我與林清靜、Ｚ○○三人一直到今年五月被捉
        為止˙˙˙己○○在過年前還有參與，不過過年後就沒有見過己○○」等語
        （詳見偵字第一○○九七號卷(二)第一○三頁）。另參以共犯Ｚ○○於本院九
        十三年十二月十日準備程序、九十四年三月三日審理時所供證：「˙˙˙後
        來徐健彰被台南第六分局抓到之後己○○還有和我繼續做了好幾個月˙˙˙
        後來徐健彰又出事，所以己○○就上來台中和我一起做」、「附表一部份，
        只有苗栗那邊己○○他沒有去˙˙˙另外徐健彰被抓之後，己○○就和我上
        來台中，所以台中縣市的部分己○○應該都有參與。附表二的部分，從第一
        件到過年之前約半個月左右他都有參與，以後己○○和他女朋友在一起，所
        以沒有參與了」等語（詳見本院卷第一三一、一三二頁、審理筆錄）。被告
        就附表二之犯行，其參與之時間點應起於九十年十月十六日（即附表二編號
        １），至為明確。
      (2)至被告己○○於附表二所示犯行，參與至何時？共犯Ｚ○○於本院九十三年
        十二月十日準備程序及審理時供證稱：「（附表一、附表二裡面所載兩個階
        段的案件，己○○沒有參與的有哪些（提示前審判決交自閱並告以要旨）？
        ）˙˙˙附表二的部分，從第一件到過年（按指農曆過年）之前約半個月左
        右他都有參與」（詳見本院卷第一三一、一三二頁、審理筆錄）；另共犯林
        志瑋於九十一年六月五日訊問時供稱：「（你還有與誰去偷車？）綽號『小
        林』他在外面叫『肉鬆』（台語）、綽號『連長』姓名叫己○○、綽號『Ｊ
        Ｋ』姓名林清進（同音）。是Ｚ○○在九十年十月初找我加入集團，我負責
        領錢、Ｚ○○負責竊車及恐嚇取財，選定目標是ＪＫ與Ｚ○○負責，己○○
        是負責偷車，到今年二月以後就很少看到他˙˙˙」（詳見偵字第一○○九
        七號卷(一)第二八三頁反面），及於九十一年九月九日訊問時供稱：「（何時
        起犯案？）去年十月份開始，我與林清靜、Ｚ○○三人一直到今年五月被捉
        為止˙˙˙己○○在過年前還有參與，不過過年後就沒有見過己○○，己○
        ○是負責偷車」等語（詳見偵字第一○○九七號卷(二)第一○三頁）。而九十
        一年春節為九十一年二月十二日，本院依上開共犯之供證，佐以對被告己○
        ○有利之認定，認被告己○○參與之時間至九十一年一月底為止。
      (3)綜右所述，被告己○○關於附表二部份所參與者有：編號１至及編號、
        、90，共計件。至編號至、等件之犯罪時間係介於九十一年二月
        至九十一年七月間，被告己○○應未參與。
      (4)雖關於被告己○○參與附表二犯行部分之時間，共犯Ｚ○○、林清靜、林志
        瑋曾有相異於本院前揭認定之供述，亦即所供述之時間或早於或晚於九十一
        年十月十六日（Ｚ○○部分見：偵字第一五○三八號卷第二五○、二五一、
        三一六、三二一頁；林清靜部分見：偵字第一五○三八號卷第三三○、三三
        六頁、偵字第一四五八一號卷第四六頁；林志瑋部分見偵字第一○○九七號
        卷(一)第十九～廿二頁）。然共犯Ｚ○○、林清靜、林志瑋關於被告己○○有
        參與附表二其中部分犯行之供述並無不一，而渠等歷次供述亦有如前所述較
        為一致者，並為被告己○○有利計，本院因而為前述之認定，尚不能因渠等
        前後所述有部分歧異之處，即謂渠等三人所述全部不可採信。
    (三)證人潘春木於九十一年九月五日原審審理時證稱：「被告己○○是瑞發資產管
      理顧問公司的講師，工作時間是九十年三月，大概做到同年十月、十一月就離
      職了，他每天上班大概就是九點到下午五點，他負責的工作都是區域性的工作
      ，所以不一定在公司裡面，工作區域包括台中、嘉義、台南」等語（詳見原審
      卷(一)第四二頁）。顯見被告己○○工作時間極為彈性，且非長時間於定點辦公
      ，是尚難以其於該時間內有其他職業，即認未參與本案犯行。而被告Ｚ○○固
      曾先後供述被告己○○參與之件數為一、二十件或二、三十件，然被告Ｚ○○
      犯案件數甚多，前揭事實欄所載共犯復有數人，被告Ｚ○○自無可能詳細記憶
      各次行竊係何人外出共犯，惟Ｚ○○於本院上訴審又供述「（是否每個案件均
      嚴格限制作案之人才能分配﹖）其實也不一定，有時我們會看誰比較需要錢就
      分一點給他，也沒有嚴格限制，有時他們出去才會分有錢，雖然他們人沒有去
      也會分到錢，我們作案的錢有時都會均分」，是可見被告Ｚ○○、己○○係以
      集團分工，共享利益方式犯案，縱或有部分犯行被告己○○未共同外出行竊，
      亦無於其罪責之成立。
    (四)依共犯Ｚ○○所供：「己○○負責撥打恐嚇電話」、己○○「比Ｎ○○還要晚
      參加，他有參與我跟徐見（健）彰共同竊車的駕駛工作，己○○應該沒有參與
      行竊，只是開車接應」、「己○○他是比較不會偷，他都幫忙開偷到手的車，
      我們偷到手後他將車開走、徐建（健）彰只會偷車不會開車，己○○會開車不
      會偷車，所以己○○如果下去偷都是跟徐建（健）彰去偷比較多」；及共犯徐
      健彰所供：「另綽號『阿彭』就坐於我們開去之車上接應‧‧‧綽號『阿彭』
      就離開我們集團，由己○○補其缺作案」；暨共犯Ｙ○○稱己○○「是負責與
      Ｚ○○、徐健彰等人共同竊車駕駛工作」等語。足見己○○參與前揭附表一其
      中部分犯行時，係分擔開車接應與將竊得之車輛駕駛至他處藏放並撥打恐嚇電
      話之工作。另被告己○○參與附表二其中部分犯行部分，依共犯Ｚ○○所稱：
      「己○○負責撥打恐嚇電話」；及共犯林清靜所供：「己○○負責駕駛贓車及
      撥打勒索電話」、「己○○是負責恐嚇電話工作事項」等情，足見被告己○○
      係分擔駕駛贓車至他處藏放並撥打恐嚇電話之工作，均堪以認定。按行為人參
      與構成要件行為之實施，並不以參與構成犯罪事實之全部或始終參與為必要，
      即使僅參與構成犯罪事實之一部分，或僅參與某一階段之行為，亦足以成立共
      同正犯；故共同實施犯罪行為之人，在合同意思範圍以內，各自分擔犯罪行為
      之一部，相互利用他人之行為，以達其犯罪之目的者，即應對於全部所發生之
      結果，共同負責（最高法院二十八年度上字第三一一０號判例參照）。由上開
      事證已足認定被告己○○確有參與本案附表一、二竊車勒贖集團，被告己○○
      與其他共犯本即有互相利用其他成員行為達成全體蒙利之目的，縱各司其職，
      僅分擔部分行為，亦無解於被告己○○在上開期間（即附表一編號至、編
      號至、編號至部分。附表二編號１至及編號、、90部分）之共
      犯刑事責任。
    (五)又同案共犯徐健彰、Ｙ○○、林志瑋於九十一年六月二十一日、同年十一月廿
      二日本案原審法院審理時雖曾供稱己○○沒有參與偷車云云，同案共犯林清靜
      、Ｚ○○於九十一年訴字第二二一二號常業竊盜案件審理時，亦分別於九十一
      年九月廿日、十月十一日供稱己○○沒有參與偷車，也沒有偷車供作勒贖的對
      象云云，惟刑事訴訟以發現真實為目的，證人或共犯之指述縱令先後兩歧或未
      盡相符，審理事實之法院應本於職權詳為調查，斟酌各方面之情形，依自由心
      證判斷其孰為可信，就其一部分認為真實予以採取，不得因其先後陳述有所分
      歧，即全部予以捨棄（參考最高法院四十六年度台上字第一一五五號、三十七
      年度上字第二三一四號判例、八十三年度台上字第四五五號判決意旨）。查，
      被告己○○是否參與、與何人共犯及如何參與分工本件竊盜犯行，業據共犯多
      人於警詢、偵訊、歷次審理中供述綦詳，已如前述；Ｚ○○、Ｙ○○、林志瑋
      、林清淨等人與被告己○○並無冤仇，指述被告己○○犯行亦未能絲毫減免其
      等本身應負罪責，實無多人均無端設詞構陷被告己○○之理，其等事後翻異前
      供，無非迴護之詞，不足採取。
  三另被告Ｚ○○、Ｙ○○、己○○所參與之各該犯行，並據被害人於警詢時：莊哲
    招警詢（偵9193卷P4、南市警六刑偵738卷P87）、陳超然警詢（偵9193卷P5、南
    市警六刑偵738卷P84）、乙○○警詢（中分四刑1117卷P22-23、南市警六刑偵
    738卷P44）、子○○○警詢（中分四刑1117卷P24-25、南市警六刑偵738卷P46
    ）、陳崇忠警詢（偵19612卷P37-38）、郭敏麟警詢（偵19612卷P39-40）、王柏
    嵐警詢（偵19612卷P42-43）、陳勝裕警詢（偵19612卷P44-45）、徐羽賢警詢（
    偵19612卷P47）、蘇鈴琇警詢（偵19612卷P49）、游燦池警詢（偵19612卷
    P51-52）、陳志欣警詢（偵19612卷P53-54）、蔡不警詢（偵19612卷P55-56）、
    陳振裕警詢（偵19612卷P57-58）、陳智坤警詢（偵19612卷P60-61）、陳國弘警
    詢（偵19612卷P62-63）、陳勇州警詢（偵19612卷P65-66）、陳昌民警詢（偵
    19612卷P67）、丁○○警詢（偵19612卷P69、南市警六刑偵738卷P55）、林長生
    警詢（偵19612卷P71）、蔡智化警詢（偵19612卷P73-74）、郭紀宏警詢（偵
    19612卷P75-76）、江世川警詢（偵19612卷P78）、辰○○警詢（偵19612卷P81
    、南市警六刑偵738卷P41）、王秀瑤警詢（偵2266卷P6）、魏振豐警詢（偵2266
    卷P7）、連信欽警詢（偵2266卷P8）、翁惠涓警詢（偵2266卷P9）、郭志賢警詢
    （偵2266卷P10）、翁靖展警詢（偵2266卷P11）、李朝義警詢（偵2266卷P13）
    、林立基警詢（偵2266卷P14）、王識欽警詢（偵2266卷P16）、杜淑真警詢（偵
    2266卷P17-18）、林吳春菊警詢（偵2266卷P19）、Ｅ○○警詢（偵2266卷
    P20-21）、酉○○警詢（偵2266卷P22、午○○警詢（偵2266卷P24-25）、地○
    ○警詢（偵2266卷P25-26）、Ｂ○○警詢（偵2266卷P28）、鄭麗玲警詢（偵
    2266卷P30-31）、曾明宏警詢（偵2266卷P32-33）、劉榮周警詢（偵2266卷P35
    ）、張家權警詢（偵2266卷P37-38）、陳建安警詢（偵2266卷P40）、王瑞宏警
    詢（偵2266卷P42）、王俊添警詢（偵2266卷P44-45）、林建新警詢（偵2266卷
    P46）、林永川警詢（偵2266卷P47-48）、范鉅毅警詢（偵2266卷P55-56）、宙
    ○○警詢（南市警六刑偵738卷P48-49）、Ｘ○○警詢（南市警六刑偵738卷
    P51-52）、Ｈ○○警詢（南市警六刑偵738卷P57）、Ｑ○○警詢（南市警六刑偵
    738卷P60）、Ｊ○○警詢（南市警六刑偵738卷P62）、李美鳳警詢（南市警六刑
    偵738卷P64）、王正衛警詢（南市警六刑偵738卷P66）、邱錦山警詢（南市警六
    刑偵738卷P69）、曾威儀警詢（南市警六刑偵738卷P73）、周國智警詢（南市警
    六刑偵738卷P75）、陳君豪警詢（南市警六刑偵738卷P77）、陳豐昇警詢（南市
    警六刑偵738卷P80）、張復南警詢（南市警六刑偵738卷P82）、王萬進警詢（瑞
    警刑0000000000卷P6-8）、林錦華警詢（瑞警刑0000000000卷P9-11）、劉淑惠
    警詢（瑞警刑0000000000卷P12-14）、詹前輝警詢（瑞警刑0000000000卷P15-17
    ）、張德欽警詢（瑞警刑0000000000卷P28-20）、賴奇勇警詢（瑞警刑
    0000000000卷P20之1-22）、張慶安警詢（瑞警刑0000000000卷P23-25）、黃秋
    豪警詢（瑞警刑0000000000卷P26-28）、李世榮警詢（偵2266卷P52）、張詠誠
    警詢（偵2266卷P53-54）、蕭建坤警詢（台中市警局刑案偵查卷P21-23、刑事警
    察局偵四隊卷P163-165）、林志榮警詢（台中市警局刑案偵查卷P24-25、刑事警
    察局偵四隊卷P153-154）、黃呂春滿警詢（刑事警察局偵四隊卷P126-127、中市
    警刑字14635卷P1-2）、黃偉隆警詢（刑事警察局偵四隊卷P129-130、中市警刑
    字14635卷P3-4）、林勝釧警詢（刑事警察局偵四隊卷P132-133）、許雅玫警詢
    （刑事警察局偵四隊卷P134-135、中市警刑字14635卷P5-6）、楊定國警詢（刑
    事警察局偵四隊卷P136-137、中市警刑字14635卷P7-8）、賴錦煌警詢（刑事警
    察局偵四隊卷P139-140、中市警刑字14635卷P9-10）、陳義明警詢（刑事警察局
    偵四隊卷P141-142、中市警刑字14635卷P11-12）、陳美惠警詢（刑事警察局偵
    四隊卷P143-144、中市警刑字14635卷P13-14）、陳振華警詢（刑事警察局偵四
    隊卷P146-147、中市警刑字14635卷P15-16）、彭惠琪警詢（刑事警察局偵四隊
    卷P149-150、中市警刑字14635卷P17-18）、李奇勳警詢（刑事警察局偵四隊卷
    P151-152、中市警刑字14635卷P19-20）、梁孫源警詢（刑事警察局偵四隊卷
    P156-157、中市警刑字14635卷P21-22）、蘇鎮輝警詢（刑事警察局偵四隊卷
    P158-159、中市警刑字14635卷P23-24）、楊培乾警詢（刑事警察局偵四隊卷
    P161-162、中市警刑字14635卷P25-26）、曾義銘警詢（刑事警察局偵四隊卷
    P167-168、中市警刑字14635卷P27-28）、賴信雄警詢（刑事警察局偵四隊卷
    P170-171、中市警刑字14635卷P29-30）、陳石墩警詢（刑事警察局偵四隊卷
    P173-174、中市警刑字14635卷P31-32）、Ｖ○○警詢（偵15038卷P34-36、
    38-39）、黃○○警詢（偵15038卷P45-46）、Ｕ○○警詢（偵15038卷P49-50）
    、Ｆ○○警詢（偵15038卷P55-56）、辛○○警詢（偵15038卷P60-61）、丙○○
    警詢（偵15038卷P64-65）、卯○○警詢（偵15038卷P68-69）、Ｍ○○警詢（偵
    15038卷P73-75）、庚○○警詢（偵15038卷P80-82）、Ｔ○○警詢（偵15038卷
    P86-87）、Ｓ○○警詢（偵15038卷P91-92）、玄○○警詢（偵15038卷P96-97）
    、Ｃ○○警詢（偵15038卷P101-102）、巳○○警詢（偵15038卷P106-107）、Ａ
    ○○警詢（偵15038卷P113-114）、Ｗ○○警詢（偵15038卷P118-119）、戌○○
    警詢（偵15038卷P123-124）、Ｇ○○警詢（偵15038卷P128-129）、Ｉ○○警詢
    （偵15038卷P136-137）、Ｄ○○警詢（偵15038卷P044-145）、Ｏ○○警詢（偵
    15038卷P147-148、偵10097卷(一)P179-180）、丑○○警詢（偵15038卷P154-155
    ）、甲○○警詢（偵15038卷P158-159）、癸○○警詢（偵15038卷P163-164、偵
    10097卷(一)P186-187）、Ｌ○○警詢（偵15038卷P169-170、偵10097卷(一)P80-82
    、偵10097卷(一)P192-193）、李穎皞警詢（偵15038卷P174-175、偵10097卷(一)
    P74-76、偵10097卷(一)P197-198、偵10097卷(一)P274-275）、寅○○警詢（偵
    15038卷P181-182、偵10097卷(一)P265-266）、宇○○警詢（偵15038卷P191-192
    ）、壬○○警詢（偵15038卷P196-197）、Ｐ○○警詢（偵15038卷P200-201）、
    申○○警詢（偵15038卷P204-205）、亥○○警詢（偵15038卷P210-211）、天○
    ○警詢（偵15038卷P216-217）、Ｋ○○警詢（偵15038卷P221-222）、Ｒ○○警
    詢（偵15038卷P226-227）、張麗惠警詢（偵10097卷(一)P39-41）、康健三警詢（
    偵10097卷(一)P42-45）、陳怡君警詢（偵10097卷(一)P46-49）、邱明東警詢（偵
    10097卷(一)P50-53）、董茂益警詢（偵10097卷(一)P54-55）、李勇聰警詢（偵
    10097卷(一)P56-58）、李隆業警詢（偵10097卷(一)P59-61）、張五從警詢（偵
    10097卷(一)P62-65）、陳盈卉警詢（偵10097卷(一)P65-67）、林明毅警詢（偵
    10097卷(一)P68-70）、蔡雯雯警詢（偵10097卷(一)P71-73）、李福興警詢（偵
    10097卷(一)P77-79）、陳豐榮警詢（偵10097卷(一)P83-85）、劉鴻儒警詢（偵
    10097卷(一)P86-88）、蔡宜昌警詢（偵10097卷(一)P89-91）、林水發警詢（偵
    10097卷(一)P234-235）、賴俊位警詢（偵10097卷(一)P237-238、偵10097卷(一)
    P339-340）、江欣欣警詢（偵10097卷(一)P240-241）、陳世錩警詢（偵10097卷(一)
    P243-244、偵10097卷(一)P320-321）、湯惠美警詢（偵10097卷(一)P246-247）、李
    明昌警詢（偵10097卷(一)P249-250）、鄭育書警詢（偵10097卷(一)P313-314）、陳
    文勝警詢（偵10097卷(一)P315-316）、蔡志鴻警詢（偵10097卷(一)P317-318）、謝
    子鈴警詢（偵10097卷(一)P322-323）、吳達宜警詢（偵10097卷(一)P325）、陳欣欣
    警詢（偵10097卷(一)P327-328）、白麗玉警詢（偵10097卷(一)P330）、楊惠菁警詢
    （偵10097卷(一)P332-333）、高儷玲警詢（偵10097卷(一)P335-336）、莊國灦警詢
    （偵10097卷(一)P343-344）、趙毓瑞警詢（偵10097卷(一)P347-348）、陳瑞貞警詢
    （偵10097卷(一)P364-365）、塗登木警詢（偵10097卷(一)P367-368）、劉榮貞警詢
    （偵10097卷(一)P369-370）、項榮忠警詢（偵10097卷(一)P372-373）、王永聖警詢
    （刑事警察局偵四隊卷P176-177、中市警刑字14635卷P33-34）、陳世顯警詢（
    刑事警察局偵四隊卷P178-179、中市警刑字14635卷P35-36）、李玉零警詢（中
    市警刑字14635卷P37-38）、陳金龍警詢（刑事警察局偵四隊卷P180-181，依
    P228筆記本影本記載：沒接；中市警刑字14635卷P39-40，筆記本影本詳同卷P75
    ）、楊進來警詢（刑事警察局偵四隊卷P182-183、中市警刑字14635卷P41-42）
    、阮錫寬警詢（刑事警察局偵四隊卷P184-185、中市警刑字14635卷P43-44）、
    吳國政警詢（刑事警察局偵四隊卷P186-187、中市警刑字14635卷P45-46）、陳
    靜怡警詢（刑事警察局偵四隊卷P188-189、中市警刑字14635卷P47-48）、莊喻
    鈞警詢（刑事警察局偵四隊卷P190-191、中市警刑字14635卷P49-50）、黃瑞峰
    警詢（刑事警察局偵四隊卷P192-193、中市警刑字14635卷P51-52）、劉福山警
    詢（刑事警察局偵四隊卷P194-195、中市警刑字14635卷P53-54）、謝彩虹警詢
    （刑事警察局偵四隊卷P196-197、中市警刑字14635卷P55-56）時指述明確，有
    各該警詢筆錄在卷可憑。並有相片、查詢車輛認可資料、客戶交易歷史清單、郵
    政國內匯款單、車籍作業系統－查詢認可資料、贓物認領保管單、證明單、開戶
    資料、查詢資料、搜索扣押證明筆錄、客戶交易歷史清單、扣押物品清單、台南
    區中小企業銀行善化分行函、車輛協尋證明單、匯款執據、贓物認領保管單、帳
    戶明細表、開戶資料、契約書、指認翻拍相片、指認相片、口卡片、存摺節影本
    、匯款單、更改車輛認可資料、匯款執據、證明單、匯款單、搜索扣押證明筆錄
    、相片影本、查詢資料（含開戶資料壹張）、通聯紀錄、儲金簿節影本、匯款回
    條、郵政國內匯款執據、入戶電匯通知單、車籍作業系統－查詢車輛認可資料、
    單向通聯資料查詢、查詢最近交易詳情、車輛竊盜車牌失竊資料個別查詢報表－
    查詢車輛認可資料、陳金定客戶歷史交易清單、贓物認領保管單、匯款申請書、
    儲戶交易明細表、失竊車輛照片、臺灣臺中地方法院九十一年度訴字第二二一二
    號刑事判決等在卷可稽。另有事實欄一所載之萬用鉗、活動扳手、Ｔ字型六角扳
    手、十字螺絲起子各一支、已磨尖之Ｔ字六角扳手三支、一字型螺絲起子五支、
    手電筒二支等物；及如附表四編號一（一）、編號二、編號三（一）及編號四（
    一）（二）所示之物（與被告Ｚ○○、己○○有關），暨附表四編號四（四）所
    示之物（與被告Ｚ○○有關）等扣案可資佐證。
  四被告Ｚ○○所為前揭事實欄三所示事實業據被告Ｚ○○與共同被告林清靜於警詢
    時或本院審理時供承不諱，並經如附表三所示被害人王永聖、陳世顯、李玉零、
    陳金龍、楊進來、阮錫寬、吳國政、陳靜怡、莊喻鈞、黃瑞峰、劉福山、謝彩虹
    等人證述在卷，復有各車行資料之筆記本一本附卷可資佐證。被告Ｚ○○此部分
    犯行，事證明確，亦堪予認定。
  五被告Ｚ○○辯稱伊另因常業竊盜犯行已經臺灣花蓮地方法院判處有期徒刑五年，
    並應於刑之執行前，令入勞動場所強制工作，本案與該案屬裁判上一罪，是本案
    不應再為實體審理云云。經查被告Ｚ○○因自八十九年八月十日起至八十九年十
    月底止之多件竊車勒贖案件，經臺灣花蓮地方法院以該院九十年度訴字第二一號
    判處上該有期徒刑及強制工作，經被告Ｚ○○提起上訴後，現已判決確定之事實
    ，有判決書、台灣高等法院被告全國前案紀錄表等在卷可參。然本案被告Ｚ○○
    犯行係自九十年五月起，與上該八十九年十月底止之犯行相隔已有七個月，既有
    相當時間間隔，顯係另行起意犯之，難認屬一罪關係，被告Ｚ○○固又稱前案之
    共犯賴郁廷、何千右曾供稱有與伊在上該間隔時間內共犯竊盜案件云云。然經本
    院前審調閱臺灣嘉義地方法院檢察署九十年度偵字第一七九七號全卷及函調何千
    右等人於臺灣花蓮地方法院之審判筆錄，並未見何確切事證證明被告Ｚ○○自八
    十九年十月底起至九十年五月間曾有何竊盜犯行，是被告Ｚ○○此部分辯解自無
    足採。
  六又刑法上所謂「常業」，指反覆以同種類行為為目的之社會活動之職業性犯罪而
    言，至於犯罪所得之多寡，經營時日之長短或盈虧之結果及是否恃此犯罪為唯一
    之謀生職業，則非所問，縱令兼有其他職業，仍無礙於該常業犯罪之成立（參考
    最高法院八十五年度台上字第五一０號判例、八十九年度台上字第三二八四號判
    決意旨）；則依被告等前開竊盜行為次數觀之，顯係反覆以同種類行為為目的之
    社會活動之職業性犯罪，且不論被告等所得之多寡，及是否有其他職業，仍無礙
    其等為常業竊盜之犯罪，被告等集多人之力多次分工行竊，顯有恃此為業，賴以
    維生之意，核屬常業犯。
  七綜上所述，被告Ｚ○○、Ｙ○○、己○○所辯無非事後圖卸刑責之詞，均不足採
    ，本案事證明確，被告等犯行均堪認定。末按：現行刑事訴訟法第一百五十九條
    之修正條文，係於九十二年二月六日經總統公佈，並於九十二年九月一日施行，
    依刑事訴訟法施行法第七條之三但書：「修正刑事訴訟法施行前已依法定程序進
    行之訴訟程序，其效力不受影響」之規定，如被告以外之人於該條文施行前已依
    當時之法定程序陳述，其陳述自具有證據能力，不受九十二年九月一日始施行之
    修正後刑事訴訟法第一百五十八條之三的影響（最高法院九十三年度台上字第四
    一三七號、九十三年度台上字第六一一○號刑事判決意旨參照）。本案上開被害
    人等於警詢之陳述，及共同被告徐健彰、Ｎ○○、Ｙ○○、林志瑋、林清靜（對
    被告Ｚ○○言），共同被告Ｚ○○、徐健彰、Ｎ○○（對被告Ｙ○○言），共同
    被告Ｚ○○、徐健彰、Ｙ○○、林志瑋、林清靜（對被告己○○言）等人，於警
    詢、偵查之供述，既均係依陳述當時之法定程序為之，該等陳述應仍有證據能力
    ，自不受九十二年九月一日始施行之修正後刑事訴訟法第一百五十八條之三的影
    響。縱依修正後之刑事訴訟法規定，被害人等於警詢之陳述未經當事人於言詞辯
    論終結前聲明異議，視為同意作為證據，且各該被害人等於警詢之陳述復經閱後
    簽名，依作成警詢筆錄時之情況，認為適當，依刑事訴訟法第一百五十九條之五
    規定，亦得為證據。另同案共犯徐健彰、Ｙ○○、林志瑋於九十一年六月二十一
    日、同年十一月廿二日本案原審法院審理時雖曾供稱己○○沒有參與偷車云云，
    同案共犯林清靜、Ｚ○○於九十一年訴字第二二一二號常業竊盜案件審理時，亦
    分別於九十一年九月廿日、十月十一日供稱己○○沒有參與偷車，也沒有偷車供
    作勒贖的對象云云；然共犯徐健彰、Ｙ○○、林志瑋、林清靜、Ｚ○○前開所供
    與本院前揭所引渠等於警詢所供不符，依前所述，Ｚ○○等於警詢所供具有較可
    信之特別情況，且為證明被告己○○犯罪事實存否所必要，依刑事訴訟法第一百
    五十九條之二規定，亦得為證據；再渠等於偵查中所為不利於被告己○○之供詞
    ，並無顯有不可信之情況，依刑事訴訟法第一百五十九條之一第二項規定，亦得
    為證據。被告己○○認共同被告Ｚ○○、徐健彰、Ｎ○○、Ｙ○○、林志瑋、林
    清靜等人於警詢、偵查之供述對其言無證據能力，尚有誤會；況依被告己○○聲
    請對共同被告Ｚ○○交互詰問結果，證人Ｚ○○亦堅稱被告己○○有參與附表一
    、附表二其中部分犯行，被告己○○所辯自無可取。被告己○○又聲請傳訊附表
    一、二之各該被害人，到庭訊問是否接過其撥打之恐嚇電話（詳見本院卷第一二
    三頁）。然本案發生迄今已有數年，而被告等又係以撥打電話方式恐嚇被害人，
    欲求被害人於事隔多年後辨認歹徒之電話恐嚇聲音，實屬難能，且被告己○○確
    有參與撥打恐嚇電話之工作，已詳如前述，本院因認無再傳喚各該被害人到庭確
    認被告己○○聲音之必要。
二、核被告Ｚ○○、Ｙ○○、己○○等人所為，均係犯刑法第三百二十二條之常業竊
    盜罪與刑法第三百四十六條第一項之恐嚇取財既遂罪、刑法第三百四十六條第三
    項、第一項之恐嚇取財未遂罪（被訴組織犯罪條例部分均經原審判決無罪確定）
    。公訴意旨認被告等前開竊盜行為部分，應依刑法第三百二十一條第一項第四款
    、第三款之加重竊盜罪處斷，尚有未洽，惟起訴基本事實相同，爰依法變更起訴
    法條。又被告Ｙ○○、己○○所為恐嚇取財行為，有既遂者、有未遂者，未遂部
    分所犯為刑法第三百四十六第三項、第一項之罪，公訴人就其中未遂部分亦一併
    援引刑法第三百四十六第一項之法條，亦有未洽。被告等前開多次恐嚇取財及恐
    嚇取財未遂犯行，時間緊接，犯罪構成要件相同，顯係基於概括犯意反覆為之，
    屬連續犯，依刑法第五十六條之規定，應論以恐嚇取財既遂一罪，並加重其刑；
    而被告等以犯竊盜罪為常業，當然有連續性，被告等行竊多次，並不發生連續犯
    問題，併予敘明。被告Ｚ○○就事實欄一部份於被告Ｙ○○、己○○、徐健彰、
    Ｎ○○各自參與期間，被告Ｙ○○就事實欄一所參與部分於被告Ｚ○○、己○○
    、徐健彰、Ｎ○○各自參與期間，被告己○○就事實欄一所參與部分於被告Ｚ○
    ○、Ｙ○○、徐健彰各自參與期間，所為之常業竊盜及恐嚇取財犯行；被告Ｚ○
    ○就事實欄二部分於被告己○○、林志瑋、林清靜、趙佑廷各自參與期間，被告
    己○○就事實欄二所參與部分於被告Ｚ○○、林志瑋、林清靜、趙佑廷各自參與
    期間，所為之常業竊盜及恐嚇取財犯行；被告Ｚ○○就前開事實三所示恐嚇取財
    犯行與林清靜間，分別有犯意聯絡及行為分擔，均應分別論以共同正犯。被告等
    所犯常業竊盜與連續恐嚇取財二罪間，有方法結果之關係，屬牽連犯，均應依刑
    法第五十五條之規定，從一重以常業竊盜罪處斷。起訴書犯罪事實未及，而為
    本院判決認定成罪部分，既與起訴書所載部分具有常業犯之實質上一罪或連續犯
    之裁判上一罪關係，自為起訴效力所及，本院得併予審究。
三、原審以被告等常業竊盜及恐嚇取財部分犯罪事證明確，予以論罪科刑，固非無見
    ，惟查(一)檢察官起訴書認定被告Ｙ○○參與附表一所示全部七十七件竊車犯行，
    原審法院則認定被告Ｙ○○僅自九十年六月初起至同年七月底止參與之，然就被
    告Ｙ○○所涉其餘犯行卻未認定是否無罪或說明不另為無罪之諭知，判決理由難
    稱詳盡；(二)被告己○○就附表一部分係犯編號至、編號至、編號至
    部分之犯行，原審認被告己○○有參與附表一全部犯行亦有未洽（以上均詳後述
    ）；(三)被告Ｚ○○於本院坦認犯行，已見悔意，原審法院判處被告Ｚ○○有期徒
    刑七年，刑度尚嫌過重。被告等上訴意旨所指摘各情，如前所述雖均無可採，惟
    原判決關於被告等共同以犯竊盜為常業部分（含相牽連之恐嚇取財部分）既有上
    述可議之處，即屬無可維持，自應由本院將此部份予以撤銷改判。
四、爰分別審酌被告等三人之犯罪動機、目的、方法、手段、所得利益、參與之程度
    、品行，渠等圖謀不勞而獲，籌組竊車勒索集團，竊取他人車輛後，乘被害人愛
    車遭竊，心情混亂、急於找回愛車之心境，恐嚇被害人，勒索贖金，渠等之心態
    及作法均值非議，而車輛在現今社會而言，已屬一般人生活上或工作上必備之交
    通工具之一，被告等夥同他人竊取被害人之車，不但已侵害被害人憲法所保障之
    行之自由及財產權，更直接影響到被害人之生計及生活品質，以現今社會車輛失
    竊之嚴重性而言，此等犯行對被害人造成極大之不便，且渠等參與之人數不少，
    ，事前並早已備妥各種犯罪之工具及相關金融帳戶，以便於竊車後，將勒贖所得
    輾轉入帳，再予提領，造成被害人及犯罪偵查機關查緝之不易及費時，亦難追討
    渠等所得之贓款，致渠等於犯行暴發後，仍得坐享其利益，行逕惡劣，被告Ｚ○
    ○、己○○於事實一部份之共犯被查獲後，非但不知悔悟，又重操犯行，危害社
    會，不值輕縱等一切情狀，分別量處如主文第二、三、四項所示之刑，以示懲儆
    。又被告Ｚ○○、己○○等人年輕力壯，非無謀生能力，竟籌組上述竊車勒索集
    團，犯案累累，犯罪所得龐大，而渠等恃此維生之意亦至為明顯，故而論以常業
    竊盜之罪，已如前述，非令強制工作不足以矯治其惡習，爰均依竊盜犯贓物犯保
    安處分條例第三條第一項第二款、第四條、第五條第一項前段之規定，宣告應於
    刑之執行前令入勞動場所強制工作三年，以資矯正。
五、前開事實欄一部分所扣得之萬用鉗、活動扳手、Ｔ字型六角扳手、十字螺絲起子
    各一支、已磨尖之Ｔ字六角扳手三支、一字型螺絲起子五支、手電筒二支係共犯
    徐健彰於竊車後當場遭查獲之工具，衡情自係Ｚ○○、徐健彰等人所有供與被告
    Ｙ○○、己○○犯罪使用之物，爰依刑法第三十八條第一項第二款規定宣告沒收
    。而扣案行動電話並非供本件犯罪所用，業據被告Ｚ○○、徐健彰供述在卷（見
    原審法院九十一年九月二十六日訊問筆錄），爰不宣告沒收。扣案如附表四編號
    一（一）、編號三（一）、編號四（一）（二）所示之物，係被告Ｚ○○、林志
    瑋、林清靜、趙佑廷、己○○等人所有共同供前開犯罪事實欄二犯行所用之或犯
    罪預備之物（其中有部分尚未及使用即經警查扣者，則屬供犯罪預備之物），業
    經被告Ｚ○○等人於歷次訊問明；附表四編號四（四）載明如附表三所示各車
    行資料之筆記本一本，亦屬被告Ｚ○○所有供事實欄三犯行所用之物，爰均依刑
    法第三十八條第一項第二款之規定宣告沒收。至扣案如附表四編號一（二）、編
    號三（二）、編號四（三）所示之物，及未扣案如附表二【一】所示之物，部分
    係被害人失竊之物，部分係他人所有之物，而屬被告Ｚ○○與共同被告趙佑廷、
    林志瑋等人所有部分，既查無其他積極證據足證係供其等前揭犯罪所用，爰均不
    宣告沒收。至附表四編號三（三）變造之「袁宗奇」國民身分證一張，係被告Ｚ
    ○○另案所變造之國民身分證，與本案無關；另附表四編號一（三）之統一發票
    、附表四編號二之儲戶交易明細單四張，固足作為被告Ｚ○○、己○○犯罪之證
    據，但尚非供犯罪所用或因犯罪所得之物，均不為沒收之宣告，併予敘明。
六、公訴意旨認被告Ｙ○○、己○○就附表一所示之七十七件竊車、恐嚇取財犯行，
    除本院前開認定有罪部分（被告Ｙ○○部分為附表一編號９至，至部分。
    被告己○○部分為附表一編號至、編號至、編號至部分）外，其餘
    各多次犯行，被告Ｙ○○、己○○亦有參與，認渠二人就此部分亦涉有常業竊盜
    （公訴人認係連續竊盜）、恐嚇取財罪嫌。經查：被告Ｙ○○於歷次訊問均堅稱
    伊於九十年六月初起至九十年七月底止參與本案竊車勒贖集團（詳原審法院歷次
    訊問及審理筆錄），而被告Ｚ○○於原審法院亦指述被告Ｙ○○確係較晚加入犯
    案，有原審法院筆錄可參。而共犯對於被告己○○參與附表一之犯罪時間如何？
    說法略見歧異，本院基於諸多事證並為被告己○○有利之考量，認被告所參與者
    僅有附表一編號至、編號至、編號至部分，亦已見前述。按：共同
    實施犯罪行為之人，在合同意思範圍以內，各自分擔犯罪行為之一部，相互利用
    他人之行為，以達其犯罪之目的者，固應對於全部所發生之結果，共同負責。但
    共同正犯，必須有意思之聯絡為必要，故共同正犯之所以應對其他共同正犯所實
    施之行為負其全部責任者，以就其行為有犯意聯絡者為限，若他犯所實施之行為
    超越其共犯犯意，或為其所難以預見者，則僅應就其所知之程度，令負責任，未
    可概以共同正犯論（參考最高法院九十年度臺上字第四八三號判決意旨）。本案
    既無確切事證證明被告Ｙ○○、己○○各有參與本院前揭有罪認定以外部分之犯
    行，此部分事證尚有不足，惟因依公訴意旨認被告Ｙ○○、己○○所涉此部分犯
    行與前揭成罪部分犯行間具有連續犯之裁判上一罪關係，本於審判不可分原則，
    爰不另為無罪諭知。
據上論結，應依刑事訴訟法第三百六十九條第一項前段、第三百六十四條、第二百九
十九條第一項前段、第三百條，刑法第二十八條、第五十六條、第三百二十二條、第
三百四十六條第一項、第五十五條、第三十八條第一項第二款，竊盜犯贓物犯保安處
分條例第三條第一項第二款、第四條、第五條第一項前段，罰金罰鍰提高標準條例第
一條前段，判決如主文。
本案經檢察官未○○到庭執行職務。
中      華      民      國      九十四  年      三      月      十七    日
                                臺灣高等法院臺中分院刑事第四庭
                                      審判長法  官  洪  耀  宗
                                            法  官  陳  欣  安
                                            法  官  江  德  千
右正本證明與原本無異。
如不服本判決應於收受送達後十日內向本院提出上訴書狀，其未敘述上訴之理由者並
得於提起上訴後十日內向本院補提理由書（均須按他造當事人之人數附繕本）。
                                            書記官  吳  麗  琴
中      華      民      國      九十四  年      三      月      十八    日
【附錄本案論罪科刑法條全文】
刑法第三百二十二條：
以犯竊盜罪為常業者，處一年以上七年以下有期徒刑。
刑法第三百四十六條：
意圖為自己或第三人不法之所有，以恐嚇使人將本人或第三人之物交付者，處六月以
上五年以下有期徒刑，得併科一千元以下罰金。
以前項方法得財產上不法之利益，或使第三人得之者，亦同。
前二項之未遂犯罰之。                                                    Ａ
【附表】：
  ─附表一：
    ˙匯入戶名帳號：賴振豐郵局00000000000000帳號、鄭千慧郵局00000000000000
      帳號、楊適森郵局00000000000000帳號、洪坤聰郵局00000000000000帳號、鐘
      慶盛郵局00000000000000帳號、王國成郵局00000000000000帳號、陳清河郵局
      00000000000000帳號、李宗易郵局00000000000000帳號。
┌─┬───────┬───┬──┬─────────┬─────────┐
│編│竊盜地點、時間│被害人│車號│恐嚇金額、匯款帳戶│恐嚇取財時間、尋回│
│號│（或發現時間）│      │    │、既遂或未遂      │處所              │
├─┼───────┼───┼──┼─────────┼─────────┤
│１│高雄縣茄萣鄉崎│鄭麗玲│VJ- │以一萬八千元成交、│5.時許、高雄│
│  │漏村民權路二三│      │6601│賴振豐帳戶、既遂  │縣路竹鄉○○路溫有│
│  │七號          │      │    │                  │諒醫院附近        │
│  │5.８時許  │      │    │                  │                  │
├─┼───────┼───┼──┼─────────┼─────────┤
│２│台南市○○路二│辰○○│N2- │以五萬元成交、鄭千│5.、台南市建平│
│  │九二巷五六號旁│      │6336│慧帳戶、既遂      │七街四五三巷五十九│
│  │空地          │      │    │                  │號前              │
│  │5.７時許  │      │    │                  │                  │
├─┼───────┼───┼──┼─────────┼─────────┤
│３│台南市南區喜樹│黃澄洲│Y8- │四萬元、賴振豐帳戶│5.８時許、台南│
│  │路一八一號旁  │      │4047│、既遂            │市○○○街一五七號│
│  │5.８時許  │      │    │                  │前                │
├─┼───────┼───┼──┼─────────┼─────────┤
│４│台南市北區中華│陳聰明│TI- │四萬元、楊適森帳戶│5.時許、台南│
│  │北路二段一七六│      │4403│、既遂            │市○○路與林森路附│
│  │號前          │      │    │                  │近                │
│  │5.５時許  │      │    │                  │                  │
├─┼───────┼───┼──┼─────────┼─────────┤
│５│台南市安平區民│王秀瑤│WQ- │以二萬五千元成交、│5.、台南佳里鎮○
○  ○○路四段四三五│      │5646│賴振豐帳戶、既遂  │山一三七之七號旁空│
│  │號前          │      │    │                  │地                │
│  │5.７時許  ││    │                  │                  │
├─┼───────┼───┼──┼─────────┼─────────┤
│６│台南市安平區運│曾明宏│J4- │以四萬元成交、賴振│5.９時許、台│
│  │河加油站旁停車│      │3967│豐帳戶、既遂      │南市○○○○路六段│
│  │場            │      │    │                  │一○三巷七五弄三十│
│  │5.７時許  │      │    │                  │六號              │
├─┼───────┼───┼──┼─────────┼─────────┤
│７│台南市安南區長│魏振豐│3S- │以三萬元成交、賴振│5.８時許、台南│
│  │和街四段一九八│      │5898│豐帳戶、既遂      │市○○區○○街六號│
│  │號前          │      │    │                  │旁空地            │
│  │5.７時許  │      │    │                  │                  │
├─┼───────┼───┼──┼─────────┼─────────┤
│８│台南市安南區開│劉榮周│TK- │以四萬元成交、賴振│5.８時許、台│
│  │安三街路尾    │（車主│2537│豐帳戶、既遂      │南安定鄉中崙村往十│
│  │5.８時許│劉陳束│    │                  │佃路上            │
│  │              │）    │    │                  │                  │
├─┼───────┼───┼──┼─────────┼─────────┤
│９│台南縣佳里鎮安│連信欽│Y8- │以六萬元成交、賴振│6.1.時許、台南│
│  │南路二○五號前│      │9738│豐帳戶、既遂      │市○○路健康保齡球│
│  │空地          │      │    │                  │館前停車場        │
│  │6.1.６時許  │      │    │                  │                  │
├─┼───────┼───┼──┼─────────┼─────────┤
│１０│台南市北區文賢│翁惠涓│UN- │以三萬二千元成交、│6.4.９時分許、│
│  │路六十二號旁  │      │6406│賴振豐帳戶、既遂  │台南市○○路○段二│
│  │6.3.１０時許  │      │    │                  │二○巷七弄口      │
├─┼───────┼───┼──┼─────────┼─────────┤
│11.│台南市安南區安│郭志賢│ST- │以三萬元成交、賴振│6.4.１０時許、台南│
│  │和路二段八號前│      │8775│豐帳戶、既遂      │市○○路○段四十五│
│  │6.3.時許  │      │    │                  │巷六十弄口        │
├─┼───────┼───┼──┼─────────┼─────────┤
││台南市○○○街│張智傑│C7- │三萬五千元、楊適森│6.4.時許、台南│
│  │七三號前      │      │8208│帳戶、既遂        │市○○路○段巷內  │
│  │6.4.時許  │      │    │                  │                  │
├─┼───────┼───┼──┼─────────┼─────────┤
││台南市北區育德│張家權│ST- │以二萬元成交、楊適│6.4.、台南市○○○
○  ○路十八之三旁  │      │2710│森帳戶、既遂      │區○○路○段一二二│
│  │6.4.時許  │      │    │                  │巷一三五弄內      │
├─┼───────┼───┼──┼─────────┼─────────┤
││台南縣永康市永│翁靖展│UN- │以四萬元成交、匯三│6.5.、台南市民德│
│  │大三路十九號前│      │7075│萬元至楊適森帳戶、│路一二五巷口處    │
│  │6.5.時許  │      │    │匯一萬元至賴振豐帳│                  │
│  │              │      │    │戶、既遂          │                  │
├─┼───────┼───┼──┼─────────┼─────────┤
││高雄縣岡山鎮正│陳建安│YT- │以四萬元成交、楊適│6.7.時許、台│
│  │言街六二巷十二│      │8191│森帳戶、既遂      │南市○區○○路巷內│
│  │號旁          │      │    │                  │                  │
│  │6.7.７時許  │      │    │                  │                  │
├─┼───────┼───┼──┼─────────┼─────────┤
││台南市永康市大│李朝義│C7- │共匯二次總額四萬五│6.8.、台南縣永康│
│  │同街八十五號前│      │9657│千元至楊適森帳戶、│市○○○街一○三巷│
│  │6.8.８時許  │      │    │既遂              │前空地            │
├─┼───────┼───┼──┼─────────┼─────────┤
││台南縣永康市永│王瑞宏│7J- │以三萬元成交、楊適│6.8.９時許、台│
│  │華路三九一號前│（車主│6782│森帳戶、既遂      │南縣仁德鄉○○○街│
│  │6.8.８時許  │王秋夫│    │                  │二七巷二三號前    │
│  │              │）    │    │                  │                  │
├─┼───────┼───┼──┼─────────┼─────────┤
││台南縣新化鎮中│王俊添│N6- │以五萬元成交、楊適│6.8.１０時許、台南│
│  │山路廟前      │      │8698│森帳戶、既遂      │縣新化鎮那拔林里那│
│  │6.8.１０時許  │      │    │                  │拔路上            │
├─┼───────┼───┼──┼─────────┼─────────┤
││台南縣永康市鹽│林建新│F6- │以二萬元成交、楊適│6.13.時許、台南│
│  │行里新行街一一│      │2212│森帳戶、既遂      │市○○區○○路三段│
│  │七號前        │      │    │                  │一三三巷四五號前  │
│  │6.11.５時許  │      │    │                  │                  │
├─┼───────┼───┼──┼─────────┼─────────┤
││台南縣永康市永│乙○○│2M- │以三萬元成交、洪  │6.13.時許、台南│
│  │安路一六五巷內│      │8623│坤聰帳戶、既遂    │縣永康市○○○路與│
│  │空地          │      │    │                  │仁愛街口          │
│  │6.11.１０時許  │      │    │                  │                  │
├─┼───────┼───┼──┼─────────┼─────────┤
││台南市安南區安│林立基│SV- │以三萬元成交，惟匯│6.12.、台南市安南│
│  │富街一六七巷六│      │9188│款後歹徒又恐嚇一萬│區○○路○段巷內  │
│  │號前          │      │    │元，共匯四萬元、洪│                  │
│  │6.12.７時許  │      │    │坤聰帳戶、既遂    │                  │
├─┼───────┼───┼──┼─────────┼─────────┤
││台南市安南區城│王識欽│UL- │以二萬元成交、楊適│6.12.８時許、台│
│  │北路二三四巷城│      │2312│森帳戶、既遂      │南市○○區○○路二│
│  │東里活動中心前│      │    │                  │三四巷城東活動中心│
│  │6.12.７時許  │      │    │                  │前                │
├─┼───────┼───┼──┼─────────┼─────────┤
││台南市安南區海│杜淑真│5K- │以四萬元成交、楊適│6.13.時許、台南│
│  │佃路四段三八七│      │3488│森帳戶、既遂      │市○○街二○五巷一│
│  │號旁空地      │      │    │                  │六號              │
│  │6.13.６時許  │      │    │                  │                  │
├─┼───────┼───┼──┼─────────┼─────────┤
││台南市仁德鄉德│吳呂梅│8J- │以四萬元成交、洪坤│6.15.８時許、台南│
│  │善路三○五巷十│玉    │2563│聰帳戶、既遂      │市體育公園        │
│  │三弄一六二號前│      │    │                  │                  │
│  │6.15.６時許  │      │    │                  │                  │
├─┼───────┼───┼──┼─────────┼─────────┤
││台南縣仁德鄉太│林吳春│UO- │以三萬元成交、鐘慶│6.19.、台南縣永康│
│  │子村長興路上│菊    │2622│盛帳戶、既遂      │市崑山國小旁      │
│  │6.19.５時許  │      │    │                  │                  │
├─┼───────┼───┼──┼─────────┼─────────┤
││台南縣永康市國│宙○○│C7- │匯款三萬元、王國成│6.19.１０時許、台南│
│  │光六街九十巷十│      │6487│帳戶、既遂        │縣永康市○○路一六│
│  │四號前空地    │      │    │                  │一號旁停車場      │
│  │6.19.６時許  │      │    │                  │                  │
├─┼───────┼───┼──┼─────────┼─────────┤
││台南縣學甲鎮信│Ｅ○○│N6- │以五萬元成交、鐘慶│6.20.時許、台南│
│  │義路卅四巷口轉│      │1616│盛帳戶、既遂      │市○區○○街      │
│  │角處空地      │      │    │                  │                  │
│  │6.20.５時許  │      │    │                  │                  │
├─┼───────┼───┼──┼─────────┼─────────┤
││台南縣將軍鄉西│Ｘ○○│B6- │以三萬二千元成交、│6.20.，歹徒得手後│
│  │華村西華一五六│      │6088│、洪坤聰帳戶、既遂│未告知車輛停放處，│
│  │之七十二號前  │      │    │                  │嗣同年月日經警於│
│  │6.20.８時許  │      │    │                  │台南縣佳里鎮鎮○街│
│  │              │      │    │                  │尋獲              │
├─┼───────┼───┼──┼─────────┼─────────┤
││台南縣學甲鎮宮│酉○○│8J- │共匯四萬元、鐘慶盛│6.20.時許      │
│  │西路六七號附近│      │2830│帳戶、既遂        │                  │
│  │6.20.時許  │      │    │                  │                  │
├─┼───────┼───┼──┼─────────┼─────────┤
││高雄縣岡山鎮岡│午○○│K3- │以三萬元成交、鐘慶│6.、高雄縣楠梓│
│  │燕路保五總隊斜│      │8598│盛帳戶、既遂      │陸橋下            │
│  │對面          │      │    │                  │                  │
│  │6.        │      │    │              │                  │
├─┼───────┼───┼──┼─────────┼─────────┤
││高雄縣岡山鎮介│地○○│VK- │共匯五萬元、王國成│6.７時許、高雄│
│  │壽路七十六號前│      │3387│帳戶、既遂        │縣橋頭鄉○○路一三│
│  │6.２時許  │      │    │                  │八巷七號前        │
├─┼───────┼───┼──┼─────────┼─────────┤
││高雄縣楠梓區德│Ｂ○○│Y2- │以六萬元成交、王國│6.９時分許、│
│  │賢路二二○巷四│      │1571│成帳戶、既遂      │高雄縣茄萣鄉○○路│
│  │○號前        │      │    │                  │二段七○號前      │
│  │6.８時許  │      │    │                  │                  │
├─┼───────┼───┼──┼─────────┼─────────┤
││高雄縣仁武鄉中│丁○○│Q7- │以四萬元成交、洪坤│7.3.時許、高雄│
│  │華村村南路    │      │4987│聰帳戶、既遂      │縣湖內鄉○○街五十│
│  │7.3.７時許  │      │    │    │八號前            │
├─┼───────┼───┼──┼─────────┼─────────┤
││台南市安平區古│Ｈ○○│Y9- │以三萬元成交、洪坤│7.9.１０時許、台│
│  │堡街一四六巷六│      │2620│聰帳戶、既遂      │南市○○路○段二四│
│  │十五號        │      │    │                  │○巷廿五號        │
│  │7.9.９時許  │      │    │                  │                  │
├─┼───────┼───┼──┼─────────┼─────────┤
││台南市○○路四│Ｑ○○│N8- │以四萬元成交、洪坤│7.11.９時許、台南│
│  │段二九○巷三二│      │9083│聰帳戶、既遂      │市○○街五十四號前│
│  │八號旁        │      │    │                  │                  │
│  │7.11.６時許  │      │    │                  │                  │
├─┼───────┼───┼──┼─────────┼─────────┤
││台南市○○街一│Ｊ○○│Y9- │共匯五萬五千元、洪│7.11.９時分許、│
│  │二四巷廿七號  │      │3956│坤聰帳戶、既遂    │台南縣佳里鎮○○街│
│  │7.11.７時許  │      │    │                  │八十號            │
├─┼───────┼───┼──┼─────────┼─────────┤
││高雄縣橋頭鄉美│戊○○│ZC- │六萬元、陳清河帳戶│7.18.、高雄縣茄萣│
│  │德街一八六號前│      │5423│、既遂            │鄉○○街一一○號前│
│  │7.18.７時許  │      │    │                  │                  │
├─┼───────┼───┼──┼─────────┼─────────┤
││台南市北區文賢│李美鳳│D5- │以二萬元成交、洪坤│7.18.時許、高雄│
│  │路一一二二巷六│      │3939│聰帳戶、既遂      │縣岡山鎮○○路    │
│  │十八號前      │      │    │                  │                  │
│  │7.18.８時許  │      │    │                  │                  │
├─┼───────┼───┼──┼─────────┼─────────┤
││台南縣歸仁鄉後│王正衛│S6- │以六萬元成交、洪坤│7.19.、台南市南區○
○  ○市村○○街○段│      │0180│聰帳戶、既遂      │復興路三○三巷十八│
│  │一○一號旁    │      │    │                  │號前              │
│  │7.19.５時許  │      │    │                  │                  │
├─┼───────┼───┼──┼─────────┼─────────┤
││台南縣歸仁鄉民│邱錦山│Y6- │以二萬元成交、洪坤│7.19.９時許，因歹│
│  │族北街二四七號│      │0752│聰帳戶、既遂      │徒復要求一萬元，被│
│  │旁            │      │    │                  │害人不肯，致該車迄│
│  │7.19.６時許  │      │    │                  │未尋獲            │
├─┼───────┼───┼──┼─────────┼─────────┤
││高雄縣岡山鎮公│曾威儀│G9- │以八萬元成交、洪坤│7.７時分許、│
│  │園路          │      │7830│聰帳戶、既遂      │高雄榮民總醫院停車│
│  │7.６時許  │      │    │                  │場                │
├─┼───────┼───┼──┼─────────┼─────────┤
││高雄市左營區文│周國智│ZC- │以四萬元成交、洪坤│7.時分許、│
│  │天路一二一號前│      │3185│聰帳戶、既遂      │高雄縣茄萣鄉○○路│
│  │7.８時許  │      │    │                  │一二二號旁        │
├─┼───────┼───┼──┼─────────┼─────────┤
││台南市安南區海│陳君豪│J3- │共匯入四萬元至洪坤│7.、台南縣佳里│
│  │佃路一段二四三│      │2838│聰帳戶、既遂      │鎮○里路巷內      │
│  │巷後方空地    │      │    │                  │                  │
│  │7.６時許│      │    │                  │                  │
├─┼───────┼───┼──┼─────────┼─────────┤
││台南縣佳里鎮和│陳豐昇│W2- │以四萬五千元成交、│7.９時許、台南│
│  │平街二○二號前│      │1643│洪坤聰帳戶、既遂  │縣永康市奇美醫院旁│
│  │7.９時許  │      │    │                  │                  │
├─┼───────┼───┼──┼─────────┼─────────┤
││嘉義縣水上鄉水│林永川│SA- │以三萬五千元成交、│8.3.１０時許、嘉義│
│  │上村義德街一○│      │5513│李宗易帳戶、既遂  │縣朴子鄉○○路巷口│
│  │五號前        │      │    │                  │附近              │
│  │8.3.６時許  │      │    │                  │                  │
├─┼───────┼───┼──┼─────────┼─────────┤
││台南市安平區府│張復南│D2- │無                │                  │
│  │平路三六六號前│      │9689│                  │                  │
│  │8.8.２至４時│      │未得│                  │                  │
│  │許            │      │手  │                  │                  │
├─┼───────┼───┼──┼─────────┼─────────┤
││台南市○○○路│陳超然│2M- │無                │警方尋獲          │
│  │一段二巷五號前│      │4026│                  │                  │
│  │8.13.３時分│      │    │                  │                  │
│  │（竊盜時間詳偵│      │    │                  │                  │
│  │9193號卷第四頁│      │    │                  │                  │
│  │徐健彰筆錄）  │      │    │                  │                  │
├─┼───────┼───┼──┼─────────┼─────────┤
││台南市○○街│莊哲招│3S- │無                │警方尋獲          │
│  │號前          │      │7405│                  │                  │
│  │8.13.２時分│      │    │                  │                  │
│  │（竊盜時間詳偵│      │    │                  │                  │
│  │9193號卷第四頁│      │    │                  │                  │
│  │徐健彰筆錄、第│      │    │                  │                  │
│  │八頁莊哲招筆錄│      │    │                  │                  │
│  │）            │      │    │                  │                  │
├─┼───────┼───┼──┼─────────┼─────────┤
││台中縣豐原市中│王萬進│H5- │以五萬元成交、陳清│8.時許、台中│
│  │正路七四九巷廿│      │2887│河帳戶、既遂      │縣潭子鄉東寶社區內│
│  │二弄四號旁    │      │    │                  │                  │
│  │8.７時許  │      │    │                  │                  │
├─┼───────┼───┼──┼─────────┼─────────┤
││台中縣潭子鄉民│劉淑惠│Y3- │以四萬元成交、李宗│8.中午、台中縣│
│  │族路一段四十巷│（車主│1183│易帳戶、既遂      │潭子鄉○○路附近  │
│  │十五弄十四號旁│劉郭英│    │                  │                  │
│  │8.上午    │）    │    │                  │                  │
├─┼───────┼───┼──┼─────────┼─────────┤
││台中縣潭子鄉聚│林錦華│A4- │以五萬元成交、陳清│8.１０時許、台中│
│  │興村興豐山莊一│      │2116│河帳戶、既遂      │市神岡鄉○○○路上│
│  │三九號前      │      │    │                  │                  │
│  │8.        │      │    │                  │                  │
├─┼───────┼───┼──┼─────────┼─────────┤
││台中市○○路二│李世榮│OL- │以三萬五千元成交、│8.１０時許、台中│
│  │段金寶巷二之一│      │7203│陳清河帳戶、既遂  │市○○路巷子口附近│
│  │號附近        │      │    │                  │                  │
│  │8.９時許  │      │    │                  │                  │
├─┼───────┼───┼──┼─────────┼─────────┤
││苗栗縣卓蘭鎮中│詹前輝│ER- │以五萬元成交、陳清│8.１０時許、豐原│
│  │山路十三之十六│（車主│6185│陳清河帳戶、既遂  │市○○路○段附近  │
│  │號旁          │詹廖色│    │                  │                  │
│  │8.凌晨    │娥）  │    │                  │                  │
├─┼───────┼───┼──┼─────────┼─────────┤
││台中縣豐原市廉│張詠誠│PC- │以四萬元成交、陳清│8.時許、台中│
│  │村路二一○巷一│      │9327│河帳戶、既遂      │市○○區○○路附近│
│  │一八號前      │      │    │  │巷口              │
│  │8.時許  │      │    │                  │                  │
├─┼───────┼───┼──┼─────────┼─────────┤
││台中縣后里鄉內│范鉅毅│5J- │二萬七千元、李宗易│9.11.時許、台中│
│  │東路三六七號前│      │2827│帳戶、既遂        │市北屯區（陸光十村│
│  │9.11.８時許  │      │    │                  │）巷內            │
├─┼───────┼───┼──┼─────────┼─────────┤
││台中縣神岡鄉大│張德欽│R5- │以五萬元成交、李宗│9.13.１０時許、台中│
│  │豐路六十九巷  │      │4150│易帳戶、既遂      │縣潭子鄉○○○路附│
│  │9.12.晚上    │      │    │                  │近巷內            │
├─┼───────┼───┼──┼─────────┼─────────┤
││台中縣神岡鄉厚│賴奇勇│PJ- │以三萬元成交、李宗│9.13.時許、台中│
│  │生路一三一號旁│      │9305│易帳戶、既遂      │縣后里鄉○○路附近│
│  │9.13.７時許  │      │    │                  │巷內            │
├─┼───────┼───┼──┼─────────┼─────────┤
││台中市西屯區工│張慶安│A8- │以四萬元成交、李宗│9.14.時許、台中│
│  │業區路號前│      │5001│易帳戶、既遂      │縣龍井鄉○○街附近│
│  │9.14.８時許  │      │    │                  │巷內              │
├─┼───────┼───┼──┼─────────┼─────────┤
││台中縣龍井鄉遊│黃秋豪│H8- │以五萬元成交、李宗│9.14.時許、台中│
│  │園北路景擁景社│（車主│8805│易帳戶、既遂      │縣沙鹿鎮○○路旁  │
│  │區            │李金梅│    │                  │                  │
│  │9.14.上午    │）    │    │                  │                  │
├─┼───────┼───┼──┼─────────┼─────────┤
││台南市○○○路│陳崇忠│UK- │以三萬元成交、鄭千│5.、高雄縣茄萣│
│  │二段三一五巷五│      │9255│慧帳戶、既遂      │鄉○○街廿五號前  │
│  │弄口          │      │    │                  │  │
│  │5.時許  │      │    │                  │                  │
├─┼───────┼───┼──┼─────────┼─────────┤
││台南縣佳里鎮新│郭敏麟│WP- │六萬元（以四萬元成│6.7.、台南市明德│
│  │生路四四一巷二│      │1068│交，但又歹徒又要求│路五八巷一弄處    │
│  │號前          │      │    │二萬，共匯六萬元）│                  │
│  │6.6.６時許  │      │    │、賴振豐帳戶、既遂│                  │
├─┼───────┼───┼──┼─────────┼─────────┤
││高雄縣岡山鎮正│王柏嵐│F7- │以五萬元成交、賴振│6.7.、高雄縣茄萣│
│  │園街（十和田日│      │8781│豐帳戶、既遂      │鄉○○路（某大樓旁│
│  │本料理店）    │      │    │                  │空地）            │
│  │6.6.８時許  │      │    │                  │                  │
├─┼───────┼───┼──┼─────────┼─────────┤
││台南市○○○路│陳勝裕│N8- │以三萬六千元成交，│6.6.及6.7.、台│
││二段九十巷卅五│      │8322│匯入賴振豐帳戶。後│南縣佳里鎮○○路一│
│  │號前          │      │    │又再要求，復再匯一│六三巷八二號前    │
│  │6.6.１０時許  │      │    │萬元至楊適森帳戶。│                  │
│  │              │      │    │既遂              │                  │
├─┼───────┼───┼──┼─────────┼─────────┤
││台南市○○路一│徐羽賢│H9- │以四萬元成交，但後│6.13.及6.14.、台│
│  │九五巷六號前  │      │3055│來歹徒又要求一萬元│南市○○路○段五九│
│  │6.13.６時許  │      │    │，共匯五萬元。賴振│巷內              │
│  │              │      │    │豐帳戶、既遂      │                  │
├─┼───────┼───┼──┼─────────┼─────────┤
││高雄縣路竹鄉文│蘇鈴琇│J8- │以三萬五千元成交、│6.、高雄縣岡山│
│  │南村延平路一○│      │8303│鐘慶盛帳戶、既遂  │鎮○○路一巷六號前│
│  │五號          │      │    │                  │                  │
│  │6.７時許  │      │    │                  │                  │
├─┼───────┼───┼──┼─────────┼─────────┤
││高雄市楠梓區楠│游燦池│YM- │歹徒要求七萬元，再│高雄縣路竹鄉○○路│
│  │梓舊街廿九巷廿│      │6692│降至五萬元，均為被│旁為警尋獲        │
│  │五弄十一號旁  │      │    │害人所拒絕、未遂  │                  │
│  │6.７時許  │      │    │                  │                  │
├─┼───────┼───┼──┼─────────┼─────────┤
││高雄縣路竹鄉竹│陳志欣│ZH- │一萬五千元成交、王│6.、高雄縣橋頭│
│  │南村中正路延平│      │3201│國成帳戶、既遂    │鄉○○路信義巷七五│
│  │路停車場      │      │    │                  │號前              │
│  │6.８時許  │      │    │                  │                  │
├─┼───────┼───┼──┼─────────┼─────────┤
││高雄市楠梓區楠│蔡不  │YX- │四萬元成交、帳號忘│6.、台南市健康│
│  │梓舊街廿九巷口│    │8076│了、既遂          │路一三七巷六四號  │
│  │6.１０時許  │      │    │                  │                  │
├─┼───────┼───┼──┼─────────┼─────────┤
││台南縣學甲鎮中│陳振裕│Y9- │向陳振裕聯絡恐嚇，│6.、台南縣學甲│
│  │山路一八五號之│（車主│5516│以四萬七千元成交。│鎮○○里○○道路  │
│  │            │陳秋菊│    │鐘慶盛帳戶、既遂  │                  │
│  │6.６時許  │）    │    │                  │                  │
├─┼───────┼───┼──┼─────────┼─────────┤
││台南縣鹽水鎮月│陳智坤│S3- │向陳智坤、其父陳福│6.、台南縣佳里│
│  │津路一三五號歌│（車主│9793│松聯絡恐嚇，以四萬│鎮綜合醫院停車場  │
│  │林電器行旁    │陳施金│    │元成交。王國成帳戶│                  │
│  │6.７時許  │女）  │    │、既遂            │                  │
├─┼───────┼───┼──┼─────────┼─────────┤
││高雄市楠梓區後│陳國弘│YQ-│車內未留下任何聯絡│高雄縣橋頭火車站附│
│  │勁南路一八三號│      │0891│電話致歹徒無法勒贖│近為警尋獲        │
│  │7.2.５時許  │      │    │、未遂            │                  │
├─┼───────┼───┼──┼─────────┼─────────┤
││高雄市楠梓區金│陳勇州│YT- │以四萬五千元成交，│7.2.、高雄縣茄萣│
│  │田路七十七號前│      │8898│後歹徒又要求一萬元│鄉                │
│  │7.2.６時許  │      │    │，共匯五萬五千元。│                  │
│  │              │      │    │鐘慶盛帳戶、既遂  │                  │
├─┼───────┼───┼──┼─────────┼─────────┤
││高雄市橋頭鄉樹│陳昌民│YK- │以二萬元成交、鐘慶│7.2.、台南市明興│
│  │德路二○七號  │      │3318│盛帳戶、既遂      │路一一二九巷內    │
│  │7.2.７時許  │      │    │                  │                  │
├─┼───────┼───┼──┼─────────┼─────────┤
││高雄市楠梓區德│林長生│YW- │以五萬元成交、鐘慶│7.3.、台南市明興│
│  │賢路一三六巷廿│      │6080│盛帳戶、既遂      │路                │
│  │五弄八號      │      │    │                  │                  │
│  │7.3.８時許  │      │    │                  │                  │
├─┼───────┼───┼──┼─────────┼─────────┤
││台南市安南區安│蔡智化│UO- │八萬元、鐘慶盛帳戶│7.11.、台南市府安│
│  │中路六段六四七│      │4512│、既遂            │路六段漁塭旁      │
│  │號前          │      │    │                  │                  │
│  │7.11.６時許  │      │    │                  │                  │
├─┼───────┼───┼──┼─────────┼─────────┤
││台南市○○路一│郭紀宏│ST- │以四萬元成交，惟尚│7.19.時許、台南│
│  │六五巷十七弄十│      │8111│未付款警方即通知尋│市○○街一八六號前│
│  │六號          │      │    │獲車輛、未遂      │                  │
│  │7.19.７時許  │      │    ││                  │
├─┼───────┼───┼──┼─────────┼─────────┤
││嘉義縣新港鄉潭│江世川│K5- │以三萬五千元成交、│8.1.、嘉義縣太保│
│  │大村潭子墘十七│      │6573│李宗澤帳戶、既遂  │市華濟醫院後面    │
│  │號前          │      │    │                  │                  │
│  │8.1.上午    │      │    │                  │                  │
└─┴───────┴───┴──┴─────────┴─────────┘
 【附表一編號部分：依被害人張復南於九十年八月廿八日警詢所指：「（你於何
   時、地發現所駕駛自小客車D2-9689號遭竊及破壞？）我於90年８月８日凌晨２至
   ４時遭不明歹徒竊取及破壞˙˙˙」、「（你的自小客遭竊及破壞情形如何？修
   理費用如何？）因我的D2-9689號引擎有裝暗鎖，所以歹徒破壞我左右車門鎖，右
   門把手板金凹陷，和防盜器乙組。共修理約壹萬元左右」、「（你除了自小客車
   遭竊及破壞外，有無損失其他財物。是否知道歹徒特徵及車輛？）沒有。經管理
   員告之歹徒有三人˙˙˙」等語（詳見南市警六刑偵738卷P82正反面），足徵此
   次竊盜並未得逞】
  ─附表二：
【一】陳文成之郵局帳戶（帳號00000000000000號）、張國倉之郵局帳戶（帳號0000
      00000000號）、王茂森之郵局帳戶（帳號00000000000000號）、陳金定之郵局
      帳戶（帳號00000000000000號）、蔡世庭之郵局帳戶（帳號00000000000000
      號）及陳永正之合作金庫五權分行帳戶（帳號0000000000000號）之存簿各一
      本、號碼為0000000000號及0000000000號之行動電話識別卡各一張。
【二】許僅平之遠東商業銀行臺中分行帳戶（帳號00000000000000）、張洪鈞之富邦
      商業銀行北臺中分行帳戶（帳號00000000000000）及劉志豪之郵局帳戶（帳號
      00000000000000）、吳興洪之華南商銀帳戶（帳號000000000000號）之存簿各
      一本。
┌─┬───────┬───┬──┬─────────┬─────────┐
│編│竊盜地點、時間│被害人│車號│恐嚇金額、匯款帳戶│恐嚇取財時間、尋回│
│號│（或發現時間）│      │    │、既遂或未遂      │處所              │
├─┼───────┼───┼──┼─────────┼─────────┤
│１│臺中縣大雅鄉秀│Ｕ○○│X3- │恐嚇八萬元、未遂  │同日時分許以09│
│  │山村和平一路十│      │3719│                  │00000000電話恐嚇、│
│  │一號          │      │    │                  │臺中縣沙鹿鎮公明里│
│  │10.16.６時分│      │    │                  │樂群新莊廿號前    │
│  │許            │      │    │                  │                  │
├─┼───────┼───┼──┼─────────┼─────────┤
│２│臺中縣龍井鄉東│亥○○│PI- │以五千三百元成交、│10.18.１０時許、臺中│
│  │海村藝術北街廿│（車主│3963│陳文成帳戶、既遂  │縣沙鹿鎮○○街卅巷│
│  │一號前        │洪秀連│    │                  │廿一號            │
│  │10.18.８時許  │）    │    │                  │                  │
├─┼───────┼───┼──┼─────────┼─────────┤
│３│臺中縣潭子鄉潭│Ｖ○○│R7- │以六萬元成交、張國│7.時許、臺中│
│  │陽村潭興路三段│      │1109│倉帳戶、既遂      │市○○區○○路旁  │
│  │八十六巷十五號│      │    │                  │                  │
│  │7.７時許  │      │    │                  │                  │
├─┼───────┼───┼──┼─────────┼─────────┤
│４│臺中縣潭子鄉雅│黃○○│QO- │共匯五萬元、陳文成│同日某時、臺中縣豐│
│  │潭路一段九十九│      │2116│帳戶、既遂        │原市○○路七三七巷│
│  │巷二號        │      │    │                  │廿號              │
│  │7.凌晨    │      │    │                  │                  │
├─┼───────┼───┼──┼─────────┼─────────┤
│５│臺中縣豐原市中│壬○○│PI- │三萬元、陳文成帳戶│10.時許、臺中│
│  │正路七四九巷廿│      │6847│、既遂            │市○○區○○路旁  │
│  │二弄內        │      │    │                  │                  │
│  │10.９時許  │      │    │                  │                  │
├─┼───────┼───┼──┼─────────┼─────────┤
│６│臺中市北屯區軍│天○○│M9- │三萬元、陳文成帳戶│10.１０時許、臺中│
│  │和巷七十之一號│      │1706│、既遂            │市北屯區○○○路旁│
│  │前            │      │    │                  │                  │
│  │10.８時許  │      │    │                  │                  │
├─┼───────┼───┼──┼─────────┼─────────┤
│７│臺中縣潭子鄉東│Ｋ○○│QR- │恐赫七萬五千元、未│同日某時、臺中縣神│
│  │寶村大豐路二段│（車主│9953│遂                │岡鄉○○村○○○街│
│  │一二二巷八號前│阮瓊玉│    │                  │九七巷卅弄四號前  │
│  │10.７時許  │）    │    │                  │                  │
├─┼───────┼───┼──┼─────────┼─────────┤
│８│臺中縣豐原市社│Ｆ○○│PH- │四萬元、陳文成帳戶│11.2.９時分許、│
│  │皮里社皮路八十│（車主│9983│、既遂            │臺中縣潭子鄉○○街│
│  │六巷卅一號前  │通發工│    │                  │四十九號          │
│  │11.2.９時許  │業社）│    │                  │                  │
├─┼───────┼───┼──┼─────────┼─────────┤
│９│臺中縣潭子鄉福│Ｐ○○│X6- │三萬元、陳文成帳戶│11.2.９時許、臺中│
│  │仁村大新路七十│      │1762│、既遂            │縣潭子鄉○○路與雅│
│  │九巷卅八弄廿八│      │    │                  │潭路口            │
│  │號前          │      │    │                  │                  │
│  │11.2.６時許  │      │    │                  │                  │
├─┼───────┼───┼──┼─────────┼─────────┤
│１０│臺中市北屯區和│宇○○│R9- │七萬元、陳文成帳戶│11.15.１０時許、臺中│
│  │平里軍和街二六│（車主│3910│、既遂            │縣大雅鄉○○路富貴│
│  │八號前        │白啟煌│    │                  │四巷一號前        │
│  │11.15.９時許  │）    │    │                  │                  │
├─┼───────┼───┼──┼─────────┼─────────┤
││臺中縣沙鹿鎮興│辛○○│OL- │一萬五千元、陳文成│11.20.９時許、臺中│
│  │安里大同街九號│      │1292│帳戶、既遂        │縣梧棲鎮○○路二四│
│  │之三前        │      │    │                  │四號前            │
│  │11.20.３時許  │      │    │                  │                  │
├─┼───────┼───┼──┼─────────┼─────────┤
││臺中縣神岡鄉社│丙○○│PE- │四萬元、陳文成帳戶│11.８時許、臺中│
│  │口村文昌街三六│      │2705│、既遂            │縣神岡鄉神岡村中正│
│  │五號前        │      │    │                  │路廿五巷十六號前  │
│  │11.７時許  │      │    │                  │                  │
├─┼───────┼───┼──┼─────────┼─────────┤
││臺中縣梧棲鎮居│申○○│MK- │陳文成帳戶匯四萬元│11.９時許、臺中│
│  │仁街五十一號前│      │7156│、王茂森帳戶匯二萬│縣梧棲鎮○○路三十│
│  │11.５時許  │      │    │元、既遂          │號前              │
├─┼───────┼───┼──┼─────────┼─────────┤
││臺中縣后里鄉墩│卯○○│DO- │以三萬五千元成交、│12.5.以0000000000│
│  │南村南村路四四│      │2010│既遂              │電話恐嚇、臺中市北│
│  │八號前        │      │    │                  │屯區○○○○路旁  │
│  │12.4.６時許  │      │    │                  │                  │
├─┼───────┼───┼──┼─────────┼─────────┤
││臺中縣大肚鄉中│Ｍ○○│X8- │以三萬元成交、王茂│12.7.時許、臺中│
│  │沙路一六四巷四│（李慧│2550│森帳戶、既遂      │梧棲鎮○○街廿八巷│
│  │弄一一七號之一│英匯款│    │                  │卅二號前          │
│  │12.7.９時許  │）    │    │                  │                  │
├─┼───────┼───┼──┼─────────┼─────────┤
││臺中縣潭子鄉栗│庚○○│DZ- │三萬元、既遂      │12.12.９時分許以│
│  │林村民生街九號│（車主│1449│                  │0000000000電話恐嚇│
│  │前            │韋建屏│    │                  │、臺中縣潭子鄉大豐│
│  │12.12.７時許  │）    │    │   │路三段一八六巷內停│
│  │              │      │    │                  │車場              │
├─┼───────┼───┼──┼─────────┼─────────┤
││臺中縣大雅鄉學│Ｔ○○│B5- │三萬元、既遂      │12.14.時許、臺中│
│  │府路四○三巷十│      │4892│                  │縣潭子鄉頭家村中山│
│  │二號          │      │    │                  │路一段一巷內      │
│  │12.14.３時許  │      │    │                  │                  │
├─┼───────┼───┼──┼─────────┼─────────┤
││臺中縣梧棲鎮中│Ｓ○○│OK- │五萬元、既遂      │12.14.時許、臺中│
│  │央路一段八六二│（車主│3681│                  │縣梧棲鎮○○路○段│
│  │號前          │張錦鳳│    │                  │一七八號前        │
│  │12.14.７時許  │）    │    │                  │                  │
├─┼───────┼───┼──┼─────────┼─────────┤
││臺中縣太平市成│玄○○│3J- │五萬元、王茂森帳戶│12.20.９時許、臺中│
│  │功路四六一巷十│      │9286│、既遂            │縣太平市○○路中山│
│  │九號          │      │    │                  │路路口            │
│  │12.20.５時許  │      │    │                  │                  │
├─┼───────┼───┼──┼─────────┼─────────┤
││臺中縣霧峰鄉民│Ｃ○○│B3- │三萬元、王茂森帳戶│12.20.９時許、臺中│
│  │生路十一號前  │      │3276│、既遂            │縣太平市鎮東村十二│
│  │12.20.６時許  │      │    │                  │街卅一巷六弄廿五號│
│  │              │      │    │                  │前                │
├─┼───────┼───┼──┼─────────┼─────────┤
││臺中縣大甲鎮文│巳○○│M2- │三萬五千元、王茂森│同日某時、臺中縣沙│
│  │武里大甲街十一│（車主│3375│帳戶、既遂        │鹿鎮○○○路十四街│
│  │號            │李許素│    │                  │十號前            │
│  │12.７時許  │）    │    │                  │   │
├─┼───────┼───┼──┼─────────┼─────────┤
││臺中縣清水鎮南│Ａ○○│B6- │五萬元、王茂森帳戶│12.９時許、臺中│
│  │新路二○二巷廿│（車主│5160│、既遂            │縣大雅鄉○○○路一│
│  │號前          │張淑範│    │                  │九九巷十一號前    │
│  │12.８時許  │）    │    │                  │                  │
├─┼───────┼───┼──┼─────────┼─────────┤
││臺中縣清水鎮海│Ｗ○○│H4- │五萬元、王茂森帳戶│1.3.時許、臺中│
│  │濱路三八七之廿│      │3329│、既遂            │縣清水鎮○○路旁  │
│  │四號前        │      │    │                  │                  │
│  │1.3.７時許  │      │    │                  │                  │
├─┼───────┼───┼──┼─────────┼─────────┤
││臺中市○○○街│丑○○│J5- │五萬元、王茂森帳戶│1.3.９時許、臺中│
│  │九之三號前    │      │2575│、既遂            │縣沙鹿鎮華美巷五號│
│ │1.3.８時許  │      │    │                  │前                │
├─┼───────┼───┼──┼─────────┼─────────┤
││臺中縣沙鹿鎮竹│寅○○│PE- │恐嚇六萬元、未遂（│1.3.９時分許、│
│  │林北溪停車場內│（車主│4529│因歹徒未講匯款銀行│尚未尋獲          │
│  │1.3.３時許  │黃振義│    │帳號）            │                  │
│  │              │）    │    │                  │                  │
├─┼───────┼───┼──┼─────────┼─────────┤
││臺中縣潭子鄉大│戌○○│B3- │恐嚇六萬元、未遂  │1.9.時許、臺中│
│  │豐村大豐東二街│      │2376│                  │縣潭子鄉○○路○段│
│  │一二五號      │      │    │                  │八七巷內          │
│  │1.9.６時許  │      │    │                  │                  │
├─┼───────┼───┼──┼─────────┼─────────┤
││臺中縣潭子鄉潭│Ｇ○○│A2- │三萬元、既遂      │1.9.時許以0918│
│  │陽村圓通南路一│（車主│8358│                  │753940電話恐嚇、臺│
│  │九四巷廿六號  │吳謝麗│    │                  │中市○○區○○路三│
│  │1.9.１０時許  │花）  │    │                  │段一二四弄十五號前│
├─┼───────┼───┼──┼─────────┼─────────┤
││臺中縣清水鎮中│Ｉ○○│H5- │以三萬五千元成交、│1.10.１０時許以09│
│  │正街七十三巷十│      │8698│王茂森帳戶、既遂  │00000000電話恐嚇、│
│  │四之九號前    │      │    │                  │臺中縣清水鎮○○路│
│  │1.10.７時許  │      │    │                  │附近              │
├─┼───────┼───┼──┼─────────┼─────────┤
││臺中縣沙鹿鎮星│蔡宜昌│X7- │以二萬元成交、陳金│同日某時、經告知後│
│  │河路五五九號前│（車主│5932│定帳戶、既遂      │自行自某處尋回    │
│  │1.18.時許  │蔡雅雄│    │                  │                  │
│  │              │）    │    │                  │                  │
├─┼───────┼───┼──┼─────────┼─────────┤
││臺中縣大甲鎮三│塗登才│X7- │以三萬元成交、陳金│1.１０時許、臺中│
│  │勝股份有限公司│（車主│1432│定帳戶、既遂      │縣清水鎮與沙鹿鎮圳│
│  │斜對面        │塗寶堂│    │                  │溝旁              │
│  │1.18.時許  │）    │    │                  │                  │
├─┼───────┼───┼──┼─────────┼─────────┤
││臺中縣沙鹿鎮鎮│吳達宜│R5- │三萬元、陳金定帳戶│1.18.１０時許、臺中│
│  │新路廿五號前  │（車主│0258│、既遂            │縣大雅鄉○○路    │
│  │1.18.７時分│陳靜媛│    │                  │                  │
│  │              │）    │    │                  │                  │
├─┼───────┼───┼──┼─────────┼─────────┤
││臺中縣沙鹿鎮北│陳文勝│B2- │五萬五千元、陳金定│1.時許、臺中│
│  │勢東路三九六號│（車主│1806│帳戶、既遂        │縣大雅鄉○○路    │
│  │前            │陳杉）│ │                  │                  │
│  │1.１０時許  │      │    │                  │                  │
├─┼───────┼───┼──┼─────────┼─────────┤
││臺中縣梧棲鎮建│白麗玉│OJ- │三萬元、陳金定帳戶│1.９時許、臺中│
│  │國北街一五一巷│（車主│3287│、既遂            │縣梧棲鎮○○路旁  │
│  │十二號        │童仁科│    │                  │                  │
│  │1.６時許  │）    │    │                  │                  │
├─┼───────┼───┼──┼─────────┼─────────┤
││臺中縣清水鎮臨│謝子鈴│H5- │一萬元、陳金定帳戶│1.時許、臺中│
│  │海路一一二號前│（車主│2659│、既遂            │縣沙鹿鎮埔子里鎮南│
│  │1.２時許  │王李月│    │                  │路一段二四二巷六十│
│  │              │琴）  │    │                  │號                │
├─┼───────┼───┼──┼─────────┼─────────┤
││臺中縣沙鹿鎮中│陳瑞貞│R5- │三萬元、陳金定帳戶│1.時許、臺中│
│  │山路四十六之二│      │7229│、既遂            │縣沙鹿鎮晉江里晉文│
│  │號            │      │    │                  │路一三八號前      │
│  │1.８時許  │      │    │                  │                  │
├─┼───────┼───┼──┼─────────┼─────────┤
││臺中市○○○路│劉榮貞│OL- │以三萬元成交、陳金│1.１０時許、臺中│
│  │九八一巷廿號前│（車主│9558│定帳戶、既遂      │縣大雅鄉○○路    │
│  │1.６時許  │陳瑞芳│    │                  │                  │
│  │              │）    │    │                  │                  │
├─┼───────┼───┼──┼─────────┼─────────┤
││臺中市南屯區五│賴俊位│PJ- │以二萬元成交、陳金│1.中午時許、│
│  │福街一二九號前│      │2957│定帳戶、既遂      │臺中縣大雅鄉○○街│
│  │1.凌晨時│      │    │                  │七十八號          │
│  │許            │      │    │ │                  │
├─┼───────┼───┼──┼─────────┼─────────┤
││臺中市北屯區松│劉鴻儒│H6- │三萬元、陳金定帳戶│1.時許、臺中│
│  │竹路三○○巷十│（車主│4021│、既遂            │市○○區○○路一五│
│  │一弄口        │陳秀貞│    │                  │四巷五十六弄      │
│  │1.１０時許  │金）  │    │                  │                  │
├─┼───────┼───┼──┼─────────┼─────────┤
││臺中市北屯區仁│張麗惠│X9- │以三萬元成交、陳金│1.時許、臺中│
│  │美里崇德十五路│（車主│3805│定帳戶、既遂      │縣潭子鄉○○路路旁│
│  │十二號前      │張林阿│    │                  │                  │
│  │1.６時許  │滿）  │    │                  │                  │
├─┼───────┼───┼──┼─────────┼─────────┤
││臺中縣沙鹿鎮福│陳欣欣│H7- │二萬元、陳金定帳戶│1.時許、臺中│
│  │至路六之一號  │（車主│7928│、既遂            │縣龍井鄉東海村遠東│
│  │1.８時分│張士傑│    │                  │街二一一號前      │
│  │              │）    │    │                  │                  │
├─┼───────┼───┼──┼─────────┼─────────┤
││臺中縣沙鹿鎮明│鄭育書│7P- │以二萬元成交、陳金│1.時許、臺中│
│  │秀二街一八三號│（車主│6935│定帳戶、既遂      │市北屯區仁和里陸光│
│  │前            │鄭黃美│    │                  │二巷六十八號前    │
│  │1.６時分│蘭）  │    │                  │                  │
├─┼───────┼───┼──┼─────────┼─────────┤
││臺中縣太平市樹│陳世錩│C2- │以三萬元成交、陳金│1.１０時許、臺中│
│  │德九街一八六巷│（車主│9980│定帳戶、既遂      │縣豐原市○村路六八│
│  │三號前        │林梅）│    │                  │七巷十一號        │
│  │1.２時許  │      │    │                  │                  │
├─┼───────┼───┼──┼─────────┼─────────┤
││臺中市北屯區北│蔡雯雯│DE- │以五萬元成交、陳金│同日某時、臺中縣潭│
│  │屯路五四二號  │（車主│1609│定帳戶、既遂      │子鄉○○○路一之八│
│  │1.７時許  │盧愛玉│    │                  │號                │
│  │              │、曾嘉│    │                  │                  │
│  │              │華匯款│    │                  │                  │
│  │              │）    │    │                  │                  │
├─┼───────┼───┼──┼─────────┼─────────┤
││臺中市○○路二│項榮忠│Z2- │以二萬元成交、陳金│2.4.１０時許、臺中│
│  │段一六六巷三弄│      │7397│定帳戶、既遂      │縣大雅鄉○○○街  │
│  │二號          │      │    │                  │                  │
│  │2.4.８時許  │      │    │                  │                  │
├─┼───────┼───┼──┼─────────┼─────────┤
││臺中市北屯區北│Ｄ○○│5Q- │恐嚇八萬元、未遂  │2.7.９時許、警方│
│  │新國中側門    │      │7600│                  │尋獲              │
│  │2.6.７時許  │      │    │                  │                  │
├─┼───────┼───┼──┼─────────┼─────────┤
││臺中縣梧棲鎮文│蔡志鴻│6Q- │三萬元、陳金定帳戶│2.7.９時許、臺中│
│  │華街二○三巷卅│（車主│5821│、既遂            │市○○區○○路五十│
│  │六號          │蔡鄭修│    │                  │八號前            │
│  │2.7.６時許  │）    │    │                  │                  │
├─┼───────┼───┼──┼─────────┼─────────┤
││臺中縣梧棲鎮童│楊惠菁│R7- │三萬元、陳金定帳戶│2.7.９時許、臺中│
│  │綜合醫院旁    │（車主│3627│、既遂            │縣梧棲鎮○○路與中│
│  │2.7.８時許  │蔡秀雲│    │                  │華路陸橋下        │
│  │              │）    │    │                  │                  │
├─┼───────┼───┼──┼─────────┼─────────┤
││臺中縣豐原市水│Ｏ○○│B2- │以二萬五千元成交、│3.1.９時許、臺中│
│  │源路南坑巷卅二│（車主│0665│陳金定帳戶、既遂  │縣豐原市○○路○段│
│  │之三號旁      │游焜松│    │                  │一一三一巷        │
│  │3.1.７時許  │）    │    │                  │                  │
├─┼───────┼───┼──┼─────────┼─────────┤
││臺中市○○路六│陳盈卉│R7- │三萬五千元、陳金定│3.8.時許、臺中│
│  │九巷十一號    │      │1033│帳戶、既遂        │縣大雅鄉○○路十八│
│  │3.8.６時分│      │    │                  │之四十六號前      │
├─┼───────┼───┼──┼─────────┼─────────┤
││臺中縣沙鹿鎮六│Ｒ○○│X3- │六萬元、蔡世庭帳戶│3.13.８時許、臺中│
│  │路里南陽路三二│（車主│2078│、既遂            │縣大雅鄉○○路四段│
│  │九號          │童世川│    │                  │二一一之一號前    │
│  │3.13.４時許  │）    │    │                  │                  │
├─┼───────┼───┼──┼─────────┼─────────┤
││臺中市東區旱溪│甲○○│2J- │五萬元、陳金定帳戶│3.15.時許、臺中│
│  │三街四十六號  │（車主│7011│、既遂            │市○○區○○路旁  │
│  │3.15.５時許  │常誠電│    │                  │                  │
│  │              │腦股份│    │                  │                  │
│  │              │有限公│    │                  │                  │
│  │              │司）  │    │                  │                  │
├─┼───────┼───┼──┼─────────┼─────────┤
││臺中市北屯區興│趙毓瑞│X5- │以三萬元成交、陳金│3.14.１０時分、臺│
│  │安路四六一巷五│（車主│3292│定帳戶、既遂      │中縣大雅鄉○○路卅│
│  │十八號前      │趙黃秀│    │                  │八之卅二號        │
│  │3.14.３時許  │娥）  │    │                  │                  │
├─┼───────┼───┼──┼─────────┼─────────┤
││臺中市東區旱溪│高儷玲│X6- │三萬元、陳金定帳戶│3.15.１０時分、臺│
│  │街五十巷五號前│（車主│2067│、既遂            │中市○○區○○路  │
│  │3.15.９時許  │高基峰│    │                  │                  │
│  │              │、郭良│    │                  │                  │
│  │              │華匯款│    │                  │                  │
│  │              │）    │    │                  │                  │
├─┼───────┼───┼──┼─────────┼─────────┤
││臺中縣大里市仁│莊國顯│X8- │以一萬元成交、陳金│3.19.１０時分、臺│
│  │禮街三號前    │      │0925│定帳戶、既遂      │中市○○街口      │
│  │3.19.６時許  │      │    │                  │                  │
├─┼───────┼───┼──┼─────────┼─────────┤
││臺中縣豐原市合│癸○○│P2- │以一萬五千元成交、│4.17.１０時分許、│
│  │作街一一八巷口│（車主│8293│陳金定帳戶、既遂  │臺中縣潭子鄉○○路│
│  │4.17.１０時許  │吳明順│    │         │一段一四四巷一六八│
│  │              │、楊清│    │                  │號旁              │
│  │              │雲匯款│    │                  │                  │
│  │              │）    │    │                  │                  │
├─┼───────┼───┼──┼─────────┼─────────┤
││臺中市北屯區復│李穎皞│W9- │分別轉帳二萬零一百│4.17.１０時分許、│
│  │華巷一弄四號旁│      │3360│元、壹萬元至陳金定│臺中縣潭子鄉○○路│
│  │4.17.７時許  │      │    │帳戶、既遂        │一段四四巷十九號旁│
│  │              │      │    │                  │                  │
├─┼───────┼───┼──┼─────────┼─────────┤
││臺中縣豐原市中│Ｌ○○│A8- │以四萬元成交、陳金│4.17.１０時分許、│
│  │興里三村路旁  │（車主│0910│定帳戶、既遂      │臺中縣潭子鄉○○路│
│  │4.17.７時許  │夏春蓮│    │                  │汐品工廠旁        │
│  │              │）    │    │                  │                  │
├─┼───────┼───┼──┼─────────┼─────────┤
││臺中市北屯區北│康健三│NM- │以一萬元成交、陳永│4.19.１０時許、臺中│
│  │興街十八號    │（車主│1683│正帳戶、既遂      │市○○區○○路與昌│
│  │4.19.８時分│五權工│    │                  │平路口附近        │
│  │許            │程有限│    │                  │                  │
│  │              │公司）│    │                  │                  │
├─┼───────┼───┼──┼─────────┼─────────┤
││臺中市北區文昌│陳豐榮│PF- │以二萬元成交、陳永│同日某時、臺中市西│
│  │東二街一七○號│（車主│4630│正帳戶、既遂      │屯區○○○街與天水│
│  │4.７時許  │福德水│    │                  │中街口            │
│  │              │電材料│    │                  │                  │
│  │              │行）  │    │                  │                  │
├─┼───────┼───┼──┼─────────┼─────────┤
││臺中市北屯區崇│李福興│2Q- │以二萬五千元成交、│5.7.時分許、│
│  │德路十六號前  │      │7350│陳金定帳戶、既遂  │臺中市○○區○○路│
│  │5.7.        │      │    │                  │旁                │
├─┼───────┼───┼──┼─────────┼─────────┤
││臺中縣太平市育│邱明東│DK- │恐嚇將五萬元匯入陳│5.8.時許、臺中│
│  │仁路四十一號前│（車主│5321│金定帳戶，惟被害人│市北屯區軍功里軍和│
│  │5.7.時５分│陳建彬│    │未匯款致未遂      │街一四五巷口      │
│  │許            │）    │    │                  │                  │
├─┼───────┼───┼──┼─────────┼─────────┤
││臺中市西區五權│林明毅│A8- │六萬元、陳金定帳戶│5.7.時分許、│
│  │西路與大忠南街│      │6788│、既遂            │臺中市北屯區東山二│
│  │口            │      │    │                  │段二三四之一號前  │
│  │5.7.時    │      │    │                  │                  │
├─┼───────┼───┼──┼─────────┼─────────┤
││臺中市○○街  │李勇聰│R9- │三萬五千元、陳金定│5.8.時許、臺中│
│  │5.8.時    │（車主│8856│帳戶、既遂        │縣太平市○○○路四│
│  │              │陳秀哖│    │                  │十八巷            │
│  │              │）    │    │                  │                  │
├─┼───────┼───┼──┼─────────┼─────────┤
││臺中市○○路二│董茂益│2K- │                  │如附表四：編號一(二)│
│  │段一六六之廿號│（車主│1453│                  │所示，已由董茂益領│
│  │後面巷子      │董宥宏│車牌│                  │回                │
│  │5.20.７時分│）    │二面│                  │                  │
├─┼───────┼───┼──┼─────────┼─────────┤
││臺中縣豐原市博│陳怡君│A3- │以四萬元成交、陳金│5.20.９時許、臺中│
│  │愛街一三二號  │      │6611│定帳戶、既遂      │縣豐原市○○路一一│
│  │5.20.７時１０分│      │    │                  │四巷              │
├─┼───────┼───┼──┼─────────┼─────────┤
││臺中縣潭子鄉勝│李隆業│E8- │恐嚇將五萬元匯入陳│5.20.９時許、次日│
│  │利路與潭興路口│（車主│0025│金定帳戶，惟被害人│由員警通知至臺中縣│
│  │5.20.８時分│李許蓮│    │未匯款致未遂      │豐原市○○路取回  │
│  │              │甘）  │    │                  │                  │
├─┼───────┼───┼──┼─────────┼─────────┤
││臺中縣豐原市中│張五從│ON- │三萬元、陳金定帳戶│同日某時、迄未尋回│
│  │山路富春國小旁│      │5133│、既遂            │                  │
│  │5.20.６時許  │      │    │                  │                  │
├─┼───────┼───┼──┼─────────┼─────────┤
││臺中縣潭子鄉大│黃呂春│DP- │以五萬元成交、許僅│6.12.１０時許、臺中│
│  │豐村潭富路二段│滿    │1590│平帳戶、既遂      │縣潭子鄉○○路十六│
│  │一五七巷四之十│      │    │                  │巷十八號前        │
│  │九前          │      │    │                  │                  │
│  │6.12.７時許  │      │    │                  │                  │
├─┼───────┼───┼──┼─────────┼─────────┤
││臺中縣潭子鄉大│黃偉隆│8K- │以五萬元成交、張洪│6.13.時許、臺中│
│  │新路一之一號前│      │9131│鈞帳戶、既遂      │縣潭子鄉豐興山莊內│
│  │6.13.8.時許  │      │    │                  │且另如附表四：編號│
│  │              │      │    │                  │三(二)領回卅四張油票│
├─┼───────┼───┼──┼─────────┼─────────┤
││臺中縣潭子鄉栗│林勝釧│6L- │恐嚇七萬元，然因被│6.20.９時許、於臺│
│  │林村祥和新莊東│      │3012│害人拒不匯錢致未遂│中縣潭子鄉○○路二│
│  │一巷十五號前  │      │    │                  │段七十三巷大興隆百│
│  │6.20.６時許  │      │    │                  │貨停車場內經警尋獲│
├─┼───────┼───┼──┼─────────┼─────────┤
││臺中縣梧棲鎮光│許雅玫│D9- │以五萬元成交、張洪│6.時許、臺中│
│  │復路二三八號前│（車主│7386│鈞帳戶、既遂      │縣梧棲鎮臺十七線公│
│  │6.９時許  │何彥余│    │                  │路上              │
│  │              │）    │    │                  │                  │
├─┼───────┼───┼──┼─────────┼─────────┤
││臺中縣沙鹿鎮中│楊定國│X9- │以四萬五千元成交、│6.９時許、臺中│
│  │山路六六○巷卅│（車主│0213│張洪鈞帳戶、既遂  │縣潭子鄉○○路上  │
│  │三號前        │王瑞君│    │                  │                  │
│  │6.８時許  │）    │    │                  │                  │
├─┼───────┼───┼──┼─────────┼─────────┤
││臺中縣清水鎮新│賴錦煌│X3- │以六萬元成交、張洪│6.７時許、臺中│
│  │興路一號之十一│      │3027│鈞帳戶、既遂      │大雅鄉○○○路四七│
│  │前            │      │    │                 │三巷七五號前      │
│  │6.３時許  │      │    │                  │                  │
├─┼───────┼───┼──┼─────────┼─────────┤
││臺中縣大肚鄉大│陳義明│A8- │以二萬元成交、劉志│6.１０時許、臺中│
│  │東村仁德路東一│      │9491│豪帳戶、既遂      │縣大肚鄉○○路上  │
│  │巷十一弄八號  │      │    │                  │                  │
│  │6.９時許  │      │    │                  │                  │
├─┼───────┼───┼──┼─────────┼─────────┤
││臺中縣大肚鄉大│陳美惠│R5- │以二萬元成交、劉志│6.９時許、臺中│
│  │東村仁德路六六│（車主│4155│豪帳戶、既遂      │縣沙鹿鎮○○○街路│
│  │東二巷十九號前│王麗卿│    │                  │旁                │
│  │6.６時許  │）    │    │                  │                  │
├─┼───────┼───┼──┼─────────┼─────────┤
││臺中縣大肚鄉社│陳振華│H6- │以二萬元成交、劉志│6.１０時許、臺中│
│  │腳村沙田路一段│（車主│0425│豪帳戶、既遂      │縣大肚鄉○○路○段│
│  │八五四巷七十之│林招治│    │                  │路旁              │
│  │十五號前      │）    │    │                  │                  │
│  │6.７時許  │      │    │                  │                  │
├─┼───────┼───┼──┼─────────┼─────────┤
││苗栗市福園八十│彭惠琪│W2- │恐嚇七萬元，因被害│7.3.９時許、苗栗│
│  │三號前        │（車主│9202│人拒不付款致未遂  │市○○路四十三之一│
│  │7.3.７時許  │黃春梅│    │                  │號                │
│  │              │）    │    │                  │                  │
├─┼───────┼───┼──┼─────────┼─────────┤
││苗栗縣通宵鎮平│李奇勳│A3- │恐嚇七萬元，因被害│7.3.９時許、苗栗│
│  │新路五十五號前│      │3755│人拒不付款致未遂  │縣後龍鎮市街      │
│  │7.3.７時許  │      │    │                  │                 │
├─┼───────┼───┼──┼─────────┼─────────┤
││苗栗縣公館鄉玉│林志榮│6H- │以二萬元成交、劉志│7.3.１０時許、歹徒│
│  │榖村一○九號  │      │5383│豪帳戶、既遂      │未告知車停放處所，│
│  │7.3.８時許  │      │    │                  │事後由員警在臺中市│
│  │              │      │    │                  │長生巷二十八之九號│
│  │              │      │    │                  │尋回              │
├─┼───────┼───┼──┼─────────┼─────────┤
││臺中縣清水鎮壽│梁孫源│Y3- │以三萬元成交、許僅│7.8.９時許、臺中│
│  │天宮對面停車場│（車主│2353│平帳戶、既遂      │縣大雅鄉○○路二一│
│  │7.8.８時許  │陳玉美│    │                  │三巷四一號前      │
│  │              │）    │    │                  │                  │
├─┼───────┼───┼──┼─────────┼─────────┤
││臺中縣潭子鄉東│蘇鎮輝│H9- │以三萬元成交、張洪│7.8.時許、臺中│
│  │寶村大豐路二段│（陳玉│6550│鈞帳戶、既遂      │縣潭子鄉○○路○段│
│  │一○○巷廿九號│霞匯款│    │                  │一一三巷口        │
│  │7.8.５時許  │）    │    │                  │                  │
├─┼───────┼───┼──┼─────────┼─────────┤
││臺中縣清水鎮中│楊培乾│M3- │以二萬元成交，歹徒│7.10.１０時許、同年│
│  │社路廿五之四號│      │1270│要求匯入許僅平帳戶│月日經清水分局明│
│  │前            │      │    │，惟因警方要求不要│秀派出所通知於臺中│
│  │7.10.７時許  │      │    │匯款致未遂        │縣沙鹿鎮○○路七十│
│  │              │      │    │                  │六巷內尋回        │
├─┼───────┼───┼──┼─────────┼─────────┤
││臺中縣后里鄉墩│蕭建坤│2J- │恐嚇十五萬元，但被│7.11.６時許、經員│
│  │西村公安路一三│（車主│2578│害人未交付、未遂  │警於臺中市○○路三│
│  │六號前        │為蕭明│    │                  │四之五號尋回車體及│
│  │7.11.４時許  │鈍）  │    │                  │車牌一面          │
├─┼───────┼───┼──┼─────────┼─────────┤
││臺中縣外埔鄉大│曾義銘│Q8- │匯款六萬元至許僅平│7.11.１０時許、臺中│
│  │同村中山路三○│（姚玫│4698│帳戶、既遂        │縣大甲鎮○○路二八│
│  │六號前        │君匯款│    │                  │三號前            │
│  │7.11.７時許  │）    │    │                  │                  │
├─┼───────┼───┼──┼─────────┼─────────┤
││臺中市北屯區同│賴信雄│5J- │                  │如附表四：編號四(三)│
│  │平巷卅二號前  │      │7433│                  │所示，已領回      │
│  │6.12.９時許  │      │車牌│                  │                  │
│  │              │      │二面│                  │                  │
├─┼───────┼───┼──┼─────────┼─────────┤
││臺中市○○路大│陳石墩│2J- │                  │如附表四：編號三(三)│
│  │鵬國小附近    │      │4792│                  │所示，已領回      │
│  │7.7.８時分│      │車牌│                  │                  │
│  │許            │      │二面│                  │                  │
├─┼───────┼───┼──┼─────────┼─────────┤
││臺中縣潭子鄉舊│江欣欣│B8- │以二萬元成交、陳金│1.時許、臺中│
│  │社巷內        │（車主│5558│定帳戶、既遂      │縣大雅鄉○○路卅八│
│  │1.９時許  │蔡錦龍│    │                  │之卅五號          │
│  │              │、蕭素│    │                  │                  │
│  │              │娟匯款│    │                  │                  │
│  │              │）    │    │                  │                  │
├─┼───────┼───┼──┼─────────┼─────────┤
││臺中縣豐原市永│湯惠美│PH- │以五萬元成交、陳金│2.1.時許、臺中│
│  │康路南陽活動中│      │7633│定帳戶、既遂      │縣豐原市○○路一六│
│  │心旁 │      │    │                  │八號              │
│  │1.７時許  │      │    │                  │                  │
├─┼───────┼───┼──┼─────────┼─────────┤
││臺中縣潭子鄉東│李明昌│R9- │以四萬元成交、陳金│2.4.９時許、臺中│
│  │寶村雅潭路二段│      │4750│定帳戶、既遂      │縣潭子鄉○○路○段│
│  │一九○巷四十六│      │    │                  │一二三號前        │
│  │號附近        │      │    │                  │                  │
│  │2.4.８時許  │      │    │                  │                  │
├─┼───────┼───┼──┼─────────┼─────────┤
│90│臺中市○○○路│林水發│TI- │以八萬元成交、陳金│12.時許、迄未│
│  │三段卅五號四樓│（車主│816 │定帳戶、既遂      │尋回              │
│  │之二前        │暔北通│    │                  │                  │
│  │12.６時分│運有限│    │                  │                  │
│  │              │公司）│    │                  │                  │
└─┴───────┴───┴──┴─────────┴─────────┘
  ─附表三（被告Ｚ○○與共同被告林清靜恐嚇車行未遂〈全部均未遂〉犯
            行部分，表列恐嚇金額未載部分，係因被害人被恐嚇後時間久
            隔記憶生疏致未能確切陳明被恐嚇之金額）
   ┌─┬──────┬────────────┬───┬────┐
   │編│恐 嚇 時 間 │車行地點、名稱          │被害人│恐嚇金額│
   │號│            │                        │      │        │
   ├─┼──────┼────────────┼───┼────┤
   │１│5.20.時許│臺中市○○路崇聖車行    │王永聖│ 萬元 │
   ├─┼──────┼────────────┼───┼────┤
   │２│5.１０時許│臺中市○○路車林車行    │陳世顯│ 萬元 │
   ├─┼──────┼────────────┼───┼────┤
   │３│5.時許│臺中市○○路日榮車行    │李玉零│ 萬元 │
   ├─┼──────┼────────────┼───┼────┤
   │４│5.時許│臺中市○○路台倫車行    │陳金龍│        │
   ├─┼──────┼────────────┼───┼────┤
   │５│5.９時許│臺中市○○路旺昇車行    │楊進來│        │
   ├─┼──────┼────────────┼───┼────┤
   │６│5.時許│臺中市○○路大和車行    │阮錫寬│ 萬元 │
   ├─┼──────┼────────────┼───┼────┤
   │７│5.時許│臺中市○○路十大車行（原│吳國政│        │
   │  │            │誤載為文心南路）        │      │        │
   ├─┼──────┼────────────┼───┼────┤
   │８│5.時許│臺中市○○路萬車聯車行（│陳靜怡│        │
   │  │            │原誤載為南萬車聯車行）  │      │        │
   ├─┼──────┼────────────┼───┼────┤
   │９│5.時許│臺中市○○○路上豪車行  │莊喻鈞│ 萬元 │
   ├─┼──────┼────────────┼───┼────┤
   │１０│5.      │臺中市○○路鑫寶車行（原│黃瑞峰│ 萬元 │
   │  │            │誤載為文心南路車林車行）│      │        │
   ├─┼──────┼────────────┼───┼────┤
   ││5.９時許│臺中市○○○路上班族車行│劉福山│ 萬元 │
   ├─┼──────┼────────────┼───┼────┤
   ││5.時許│臺中市○○路信用車行（原│謝彩虹│        │
   │  │            │誤載為文心南路）        │      │        │
   └─┴──────┴────────────┴───┴────┘
  ─附表四：
編號一：
（一）弓型鋼巨鋸一支、一字型及十字型起子共十三支、尖嘴鉗一支、平口鉗一支、
      斜嘴鉗一支、手電筒四支、鋼鋸片一片、三角形扳手二支、固定強力扳手二支
      、Ｔ型扳手六支、鐵絲製釣條三條、電源引線一組（二條）、手套四副、行動
      電話機具三具（僅含識別卡一張）、號碼0000000000號及0000
      000000號之行動電話識別卡各一張、和信電訊附卡一張、載明陳金定及
      吳興洪帳戶帳號之記事本一本。
（二）趙佑廷之世華聯合商業銀行存簿一本（帳號000000000000）、二
      Ｋ─一四五三號車牌二面（如附表二編號所示董宥宏所有，已發還）、臺中
      第十一信用合作社提款卡一張（戶名林志瑋、帳號000000000000
      0號）。
（三）購買六角扳手之統一發票一張。
編號二：
儲戶交易明細單四張（詳細之提領帳戶帳號：00000000000000-2、000000000000001
、0000000000000000、00000000000000）。
【編號一、二扣押物品目錄表詳報搜字第一二一號卷第四至六頁所示】。
編號三：
（一）和信及遠傳電訊行動電話識別卡各二張。
（二）台新國際商銀信用卡一張（林志瑋名義）、二Ｊ─四七九二號車牌二面（如附
      表二編號所示陳石墩所有，已領回）、中國石油油票共三十四張（票值四千
      八百元，如附表二編號所示黃偉隆所有，已領回）、誠泰銀行提款卡二張（
      吳宜真、吳宜倫名義）及彰化銀行提款卡一張（林志瑋名義）。
（三）變造之「袁宗奇」國民身分證一張
【編號三扣押物品目錄表詳台中市警察局刑案偵查卷宗第廿九頁所示】。
編號四：
（一）固定鉗一支、一字型起子一支、Ｔ字型起子二支、尖嘴鉗一支、鐵鉤一支、筆
      型電筒一支、行動電話識別卡七張（臺灣大哥大號碼五張、和信電訊號碼一張
      、遠傳電訊一張）、行動電話機具三具（內各含號碼0000000000號
      、0000000000號及0000000000號識別卡各一張）、吳興
      洪之華南商銀存簿一本及提款卡一張（帳號000000000000號）。
（二）劉志豪之郵政儲金簿一本（帳號00000000000000號）、張洪鈞
      之富邦銀行存簿一本及提款卡一張（帳號00000000000000號）
      、許僅平之遠東國際商銀存簿一本及提款卡一張（帳號0000000000
      0000號）。
（三）信號彈三顆、信號彈發射器一支、五Ｊ─七四三三車牌二面（如附表二編號八
      五所示賴信雄所有，已發還）、相機一部、視聽音響五台、胡怡君之郵政儲金
      簿一本（帳號00000000000000）、林志瑋之臺中第五信用合作
      社存簿（帳號00000000000）及臺中第三合作社存簿（帳號000
      0000000）各一本、林丁旺之臺中第七信用合作社存簿（帳號0000
      000000）一本、吳宜真及吳宜倫之誠泰銀行存簿（帳號0000000
      00000、000000000000）各一本、林志瑋之中國信託商業銀
      行存簿（帳號000000000000）及彰化銀行存簿（帳號00000
      000000000）與台新銀行存簿（帳號00000000000000
      ）各一本。
 （四）載明如附表三所示各車行資料之筆記本一本。
【編號四扣押物品目錄表詳台中市警察局刑案偵查卷宗第卅一～卅三頁所示】。
                                                                        Ａ
